臺灣高等法院臺中分院刑事判決　　　　100年度上訴字第119號
上　訴　人　臺灣彰化地方法院檢察署檢察官
上　訴　人
即　被　告　蕭茂生
　　　　　　蕭仲修
上二人共同
選任辯護人　楊佳勳律師
　　　　　　張崇哲律師
上　訴　人
即　被　告　楊朝翔
上　一　人
選任辯護人　張欽昌律師
上　訴　人
即　被　告　蕭菀諄
　　　　　　　　　　　號
上　一　人
選任辯護人　張豐守律師
　　　　　　楊佳勳律師
　　　　　　張崇哲律師
上列上訴人等因被告等違反毒品危害防制條例案件，不服臺灣彰
化地方法院99年度訴字第1016號，中華民國99年11月10日第一審
判決（起訴案號：臺灣彰化地方法院檢察署99年度偵字第6355號
、第6356號、第6456號、第7661號），提起上訴，本院判決如下
：
    主  文
原判決附表一編號1、4至6、11至23關於蕭茂生販賣第二級毒品
罪部分、附表一編號9、24關於蕭菀諄販賣第一級毒品罪部分、
附表一編號2部分、暨蕭茂生、蕭菀諄所定應執行刑，均撤銷。
蕭茂生所犯如附表一編號1、4至6、11至23所示之罪，均累犯，
各處如附表一編號1、4至6、11至23所示之刑。
蕭菀諄所犯如附表一編號2、9、24所示之罪，各處如附表一編號
2、9、24所示之刑。主刑部分應執行有期徒刑玖年陸月，沒收部
分併執行之。
其他上訴駁回。
蕭茂生撤銷改判部分與上訴駁回部分所處之刑，主刑部分應執行
有期徒刑拾陸年，沒收部分併執行之。
    事  實
一、蕭茂生前於民國（下同）88年間因違反槍砲彈藥刀械管制條
    例案件，經臺灣彰化地方法院以88年度訴字第704號判決判
    處有期徒刑4月，併科罰金新臺幣（下同）6萬元，上訴後，
    經本院以89年度上訴字第565號判決駁回上訴確定（第1案）
    ；又於88年間因懲治盜匪條例等案件，經臺灣彰化地方法院
    以89年度訴字第97號判決分別判處有期徒刑8月、1年、1年4
    月、1年、1年6月，併科罰金12萬元，應執行有期徒刑5年2
    月，併科罰金12萬元，經上訴本院後，於89年12月29日撤回
    上訴而確定（第2案）；再於89年間因妨害兵役治罪條例案
    件，經臺灣彰化地方法院以89年度訴字第191號判決判處有
    期徒刑7月，褫奪公權2年確定（第3案）；復於89年間因偽
    造文書案件，經本院以89年度上易字第2526號判決判處有期
    徒刑4月確定（第4案）；另於89年間因遺棄罪等案件，經臺
    灣彰化地方法院以89年度訴字第1094號判決分別判處有期徒
    刑8月、1年，應執行有期徒刑1年6月確定（第5案），嗣上
    開5案經臺灣彰化地方法院以90年度聲字第800號裁定應執行
    有期徒刑7年7月，併科罰金16萬元確定，經入監執行，於94
    年6月23日縮短刑期假釋出監，並於96年6月19日保護管束期
    滿未經撤銷假釋，視為執行完畢。
二、蕭茂生、楊朝翔、蕭菀諄均明知海洛因係毒品危害防制條例
    第2條第2項第1款所規定之第一級毒品，不得非法持有、販
    賣；蕭茂生、蕭仲修、楊朝翔亦均明知甲基安非他命係毒品
    危害防制條例第2條第2項第2款所規定之第二級毒品，不得
    非法持有、販賣。詎蕭茂生仍基於販賣第一級毒品海洛因、
    第二級毒品甲基安非他命以營利之犯意，分別以附表一（編
    號2、3、25除外）所示行動電話為工具，或由蕭茂生分別與
    蕭菀諄、真實姓名年籍不詳綽號「阿凱」之成年人共同基於
    販賣第一級毒品海洛因以營利之犯意聯絡，或由蕭茂生分別
    與柯朝陽（業經判處罪刑確定在案）、蕭仲修共同基於販賣
    第二級毒品甲基安非他命以營利之犯意聯絡，或由蕭茂生與
    楊朝翔基於販賣第一級毒品海洛因、第二級毒品甲基安非他
    命以營利之犯意聯絡，先後共同販賣第一級毒品海洛因予許
    凱棠、柯朝陽等人，另販賣第二級毒品甲基安非他命予陳輝
    全、王志堅、張逸昇、謝智清、謝明翰等人，其各次販賣對
    象、時間、地點、販賣毒品之種類及價格等，均詳如附表一
    所示（附表一編號2、3、25除外）。
三、蕭茂生明知海洛因係毒品危害防制條例第2條第2項第1款所
    規定之第一級毒品，不得非法持有、轉讓，竟另基於轉讓第
    一級毒品海洛因之犯意，以附表二編號15所示之行動電話為
    工具，於附表一編號25所示之時間、地點，將約1次用量之
    第一級毒品海洛因少許（重量為5公克以下），無償轉讓予
    柯朝陽施用。
四、蕭茂生、蕭菀諄與柯朝陽（蕭茂生、柯朝陽所犯轉讓第二級
    毒品罪部分，未據起訴）均明知甲基安非他命業經行政院衛
    生署公告列入禁藥管理，屬禁藥之一種，不得非法轉讓，竟
    另基於轉讓禁藥甲基安非他命之犯意，以附表二編號14所示
    之行動電話為工具，於附表一編號2所示之時間、地點，將
    約1次用量之第二級毒品甲基安非他命少許（重量為10公克
    以下），無償轉讓予陳輝全施用。
五、楊朝翔明知甲基安非他命係毒品危害防制條例第2條第2項第
    2款所規定之第二級毒品，不得非法持有、販賣，竟另基於
    販賣第二級毒品甲基安非他命以營利之犯意，以其所有之門
    號0000000000號行動電話（含SIM卡1張）為聯絡工具，於附
    表一編號3所示之交易時間、交易地點，以附表一編號3所示
    之交易方式、交易價格，販賣如附表一編號3所示之第二級
    毒品甲基安非他命予陳輝全。
六、嗣經臺灣彰化地方法院檢察署檢察官指揮司法警察實施通訊
    監察，而循線查知上情，並於99年6 月23日為警持檢察官核
    發之拘票，在彰化縣埔心鄉○○路○段566號230室拘獲蕭茂
    生、在彰化縣埔心鄉○○○路之大潤發停車場拘獲蕭仲修、
    蕭莞諄，並持臺灣彰化地方法院核發之搜索票，至楊朝翔位
    於彰化縣鹿港鎮○○○路45之7號5樓之住處執行搜索，共扣
    得分別為蕭茂生、楊朝翔所有且供本案販賣第一級毒品海洛
    因、第二級毒品甲基安非他命、轉讓第一級毒品海洛因、第
    二級毒品甲基安非他命所用之如附表二所示之物，及與本案
    無關之如附表三至六所示之物。蕭茂生嗣經他案借提訊問，
    於警詢供出其第二級毒品甲基安非他命之來源，經檢察官追
    查因而查獲蕭茂生販賣第二級毒品甲基安非他命之來源為陳
    子豐。
七、案經彰化縣警察局溪湖分局報告臺灣彰化地方法院檢察署檢
    察官偵查起訴。
    理  由
壹、證據能力部分：
一、按被告以外之人於偵查中向檢察官所為陳述，除顯有不可信
    之情況者外，得為證據，同法第159條之1第2項定有明文。
    偵查中對被告以外之人（包括證人、鑑定人、告訴人、被害
    人及共同被告等）所為之偵查筆錄，或被告以外之人向檢察
    官所提之書面陳述，性質上均屬傳聞證據。惟現階段刑事訴
    訟法規定檢察官代表國家偵查犯罪、實施公訴，依法其有訊
    問被告、證人及鑑定人之權，證人、鑑定人且須具結，而實
    務運作時，檢察官偵查中向被告以外之人所取得之陳述，原
    則上均能遵守法律規定，不致違法取供，其可信度極高，職
    是，被告以外之人前於偵查中已具結而為證述，除反對該項
    供述得具有證據能力之一方，已釋明「顯有不可信之情況」
    之理由外，不宜以該證人未能於偵訊中接受他造之反對詰問
    為由，即遽指該證人於偵查中之陳述不具證據能力。本件證
    人陳輝全、王志堅、許凱棠、張逸昇、謝智清、謝明翰，證
    人即共同被告蕭茂生、蕭仲修、蕭菀諄、楊朝翔及證人即同
    案被告柯朝陽於偵訊中陳述時，業經檢察官諭令具結，其證
    詞之憑信性已獲擔保，又無其他證據足認該等陳述有何顯不
    可信之情事，依前開說明，本院認上開證人於偵查中具結後
    之證言自應具有證據能力。
二、按被告以外之人於審判外之陳述，雖不符刑事訴訟法第159
    條之1至第159條之4之規定，然經當事人於審判程序同意作
    為證據，法院審酌該言詞陳述作成時之情況，認為適當者，
    亦得為證據；當事人、代理人或辯護人於法院調查證據時，
    知有刑事訴訟法第159條第1項不得為證據之情形，而未於言
    詞辯論終結前聲明異議者，視為有前項之同意，刑事訴訟法
    第159條之5定有明文。經查，證人陳輝全、王志堅、許凱棠
    、張逸昇、謝智清、謝明翰，證人即共同被告蕭茂生、蕭仲
    修、蕭菀諄、楊朝翔及證人即同案被告柯朝陽之警詢筆錄，
    雖為前開刑事訴訟法第159條第1項之傳聞證據，惟檢察官、
    被告、辯護人於本院審理中均不爭執其證據能力，復未於言
    詞辯論終結前聲明異議，而本院審酌上開陳述作成時之情況
    ，並無為違法取證之瑕疵，揆諸上開規定，應認有證據能力
    。
三、按現行刑事訴訟法關於「鑑定」之規定，除選任自然人充當
    鑑定人外，另設有囑託機關鑑定制度。依同法第198 條、第
    208 條之規定，不論鑑定人或鑑定機關、團體，固均應由法
    院、審判長、受命法官或檢察官視具體個案之需要而為選任
    、囑託，並依第206 條之規定，提出言詞或書面報告，始符
    合同法第159條第1項所定得作為證據之「法律有規定」之情
    形。否則所為之鑑定，仍屬傳聞證據。然於司法警察機關調
    查中之案件，為因應實務上，或因量大、或有急迫之現實需
    求，併例行性當然有鑑定之必要者，例如毒品之種類與成分
    、尿液之毒品反應，或者槍、彈有無殺傷力等鑑定，基於檢
    察一體原則，得由該管檢察長對於轄區內之案件，以事前概
    括選任鑑定人或囑託鑑定機關、團體之方式，俾便轄區內之
    司法警察官、司法警察對於調查中之此類案件，得即時送請
    先前已選任之鑑定人或囑託之鑑定機關、團體實施鑑定，以
    求時效（法務部92年9月1日法檢字第0920035083號函參照，
    刊載於法務部公報第312期）。此種由檢察機關概括選任鑑
    定人或概括囑託鑑定機關、團體，再轉知司法警察官、司法
    警察於調查犯罪時參考辦理之作為，法無明文禁止，係為因
    應現行刑事訴訟法增訂傳聞法則及其例外規定之實務運作而
    為。則經由司法警察官、司法警察依檢察官所概括選任之鑑
    定人或囑託鑑定機關、團體所為之鑑定結果，與檢察官選任
    或囑託為鑑定者，性質上並無差異，同具有證據能力。本件
    扣案如附表二編號1至3及附表六編號1、2所示之海洛因，係
    由彰化縣警察局溪湖分局依上開規定分別送請法務部調查局
    、行政院衛生署草屯療養院鑑定，所為之書面鑑定報告即分
    別為法務部調查局濫用藥物實驗室99年9月1日調科壹字第09
    923019680號鑑定書（原審卷〈卷一〉第136頁）、行政院衛
    生署草屯療養院99年8月30日草療鑑字第0990 800207號鑑定
    書（原審卷〈卷二〉第36頁），自屬上開「法律規定」得為
    證據者，而有證據能力。
四、按依刑事訴訟法第198條、第208條規定，所謂鑑定乃指於刑
    事訴訟程序中為取得證據資料而由檢察官或法官指定具有特
    別知識經驗之鑑定人、學校、機關或團體，就特定之事物，
    以其專業知識加以分析、實驗而作判斷，以為偵查或審判之
    參考。從而，不論鑑定人或鑑定機關、學校、團體，由檢察
    官或法官視具體個案之需要而選任，其所為之鑑定即具有證
    據能力，此乃同法第159條第1項之「除法律有規定者外」之
    傳聞法則例外規定。本件扣案如附表二編號4至11所示之甲
    基安非他命既經原審送請行政院衛生署草屯療養院鑑定，所
    為之書面鑑定報告即行政院衛生署草屯療養院99年10月8日
    草療鑑字第0990033326號鑑定書（原審卷〈卷一〉第209頁
    ），依上開說明，均具有證據能力。
五、按有事實足認被告或犯罪嫌疑人有最輕本刑為3 年以上有期
    徒刑之罪嫌，並危害國家安全或社會秩序情節重大，而有相
    當理由可信其通訊內容與本案有關，且不能或難以其他方法
    蒐集或調查證據者，得發通訊監察書。前項通訊監察書，偵
    查中由檢察官依司法警察機關聲請或依職權以書面記載第11
    條之事項，並敘明理由、檢附相關文件，聲請該管法院核發
    ，通訊保障及監察法第5條第1項第1款、第2項定有明文。查
    下列經本院所引用有關被告蕭茂生、蕭菀諄、楊朝翔、蕭仲
    修所持用之行動電話監聽錄音，係經臺灣彰化地方法院以99
    年度聲監字第126號、99年度聲監字第206號、99年度聲監續
    字第139號、99年度聲監續字第178號、99年度聲監字第239
    號核准在案，有該等通訊監察書及電話附表等件在卷可稽（
    溪警分偵字第0990011184號警卷第401至405頁、第410至421
    頁），復有通訊監察譯文紀錄附卷足憑，乃係依法所為之監
    聽。且審酌電話監聽侵害被告權益之種類及輕重、對於被告
    訴訟上防禦不利益之程度、犯罪所生之危害或實害等情形，
    兼顧人權保障及公共利益之均衡維護，堪認此部分電話監聽
    合於比例原則，自具有證據能力。又按通訊監察錄音之譯文
    ，僅屬依據監聽錄音結果予以翻譯之文字，固具文書證據之
    外觀，惟實際上仍應認監聽所得之錄音帶或光碟，始屬調查
    犯罪所得之證物；刑事訴訟法第165條之1第2項所稱之證物
    ，如其蒐證程式合法，並經合法調查，自具證據能力。因此
    檢察官如提出通訊監察錄音之譯文為其證據方法，實乃以其
    監聽所得之錄音帶或光碟，為調查犯罪所得之證物，法院本
    應依刑事訴訟法第165條之1所列之方法調查，以判斷該錄音
    帶或光碟是否與通訊監察錄音之譯文相符。而監聽錄音製作
    之譯文，雖通常為偵查犯罪機關單方面製作，然若被告或訴
    訟關係人對其真實性並無爭執，經法院於審判期日提示譯文
    供當事人辨認、表示意見並為辯論者，程式自屬適法（最高
    法院95年度臺上字第295號、94年度臺上字第4665號判決意
    旨參照）。查本案卷內之上開電話監聽，取證程序未見違法
    情事，已如前述；而警方依監聽錄音所製作之監聽譯文，經
    本院提示予檢察官、被告及辯護人後，迄言詞辯論終結前均
    無異議，則依上開說明，本案卷內通訊監察譯文自具證據能
    力。
六、扣案如附表二所示之物，係以物件之存在及其呈現之狀態為
    證據資料，性質上屬物證而非供述證據，並無傳聞法則之適
    用，且該等扣案物係經員警合法執行搜索程序所扣得，且與
    本案具有關聯性，自有證據能力。
貳、有罪部分：
一、認定犯罪事實所憑之證據及理由：
(一)、上開犯罪事實，業據上訴人即被告（下稱被告）蕭茂生、蕭
    仲修、蕭菀諄、楊朝翔於偵查中、原審及本院審理時坦承不
    諱，核與證人陳輝全於警詢及偵訊時（偵字第6355號卷〈卷
    二〉第101至114頁、第124至127頁）、證人王志堅於警詢及
    偵訊中（偵字第6355號卷〈卷二〉第40至50頁、第59至62頁
    ）、證人許凱棠於警詢及偵訊中（偵字第6355號卷〈卷二〉
    第66至73頁、第85至88頁）、證人張逸昇於警詢及偵訊中（
    偵字第6355號卷〈卷二〉第3至7頁、第14至18頁）、證人謝
    智清於警詢及偵訊中（偵字第6456號卷第29至34頁、第52至
    55頁、第73頁）、證人謝明翰於警詢及偵訊中（偵字第6459
    號卷第57至61頁、第62頁、第70至73頁）、證人即同案被告
    柯朝陽於警詢及偵訊中（偵字第6355號卷〈卷二〉第189至1
    90頁、第194至198頁、第201至206頁）、證人即共同被告蕭
    茂生於警詢、偵訊及原審審理中（偵字第6355號卷〈卷一〉
    第68至86頁、第40至46頁、〈卷二〉第179至181頁、原審卷
   〈卷二〉第60至63頁）、證人即共同被告蕭仲修於警詢、偵
    訊及原審審理時（偵字第6355號卷〈卷一〉第58至60頁、第
    303至317頁、偵字第6456號卷第85至87頁、原審卷〈卷二〉
    第66至73頁、第49至50頁）、證人即共同被告蕭菀諄於警詢
    、偵訊及原審審理時（偵字第6355號卷〈卷一〉第47至49 頁
    、第208至215頁、原審卷〈卷二〉第50頁反面至第51頁）、
    證人即共同被告楊朝翔於警詢、偵訊及原審審理時（偵字第
    6355號卷〈卷一〉第52至56頁、第243至265頁、〈卷二〉第
    169至172頁、第258至260頁、原審卷〈卷二〉第60至61頁反
    面）之證述內容相符，復有彰化地方法院99年度聲監字第126
    號、99年度聲監字第206號、99年度聲監續字第139號、99年
    度聲監續字第178號、99年度聲監字第239號通訊監察書及電
    話附表暨通訊監察譯文附卷可稽（溪警分偵字第0990011184
    號警卷第401至405頁、第410至421頁、偵字第6355號卷〈卷
    二〉第5至7頁、第45至46頁、第49頁、第68頁反面至70頁反
    面、第105、108、110頁、第212至213頁、偵字第6456號卷第
    31頁至第31頁反面、第33頁反面、第34頁、第58頁反面、第
    59頁反面、第60頁），此外，復有如附表二所示之物扣案可
    資佐證；又扣案如附表二編號1至3所示之粉末經送鑑定結果
    ，確實含有海洛因成分，有法務部調查局濫用藥物實驗室鑑
    定書99年9月1日調科壹字第09923019680號鑑定書（原審卷〈
    卷一〉第136頁）附卷可參，而扣案如附表二編號4至11所示
    之透明結晶經送鑑定結果，確實均含有甲基安非他命成分，
    此有行政院衛生署草屯療養院99年10月8日草療鑑字第0991
    000005號鑑定書在卷可稽（原審卷〈卷一〉第209頁），足
    認被告蕭茂生、蕭仲修、蕭菀諄、楊朝翔之自白均核與事實
    相符。
(二)、另公訴意旨雖認被告蕭茂生、楊朝翔就附表一編號10所示犯
    行之販賣所得為1000元，然證人許凱棠迭於警詢、偵查中均
    供稱：伊係於99年4月1日22時許撥打電話向蕭茂生購買900
    元海洛因，並由楊朝翔在埔心鄉高登汽車旅館旁與伊交易等
    語（偵字第6355號卷〈卷二〉第70、87頁），雖被告蕭茂生
    迭於原審供稱：伊確實將價值1000元之海洛因1包交給楊朝
    翔，並叫楊朝翔出面與許凱棠交易，且楊朝翔也確實將1000
    元交給伊等語（原審卷〈卷一〉第76、150頁），然細繹證
    人許凱棠與被告蕭茂生於99年4月1日22時4分許之通訊監察
    譯文有如下對話：「B （許凱棠）：哥我朋友說要偕你去辣
    秀喝酒，公出的，1人花900就有了。A（被告蕭茂生）：好
    啊。B：他說1個人花900。A：好」等語，此有上開0000000
    000行動電話之通訊監察譯文在卷可稽（偵字第6355 號卷〈
    卷二〉第70頁反面），而證人許凱棠並明確證稱：喝酒是指
    海洛因，通訊監察譯文的內容就是指伊要買900元的海洛因
    等語（偵字第6355號卷〈卷二〉第87頁），而無論販出者或
    販入者，原均未預期將遭警捕獲，自未刻意記憶各次交易之
    相關細節；況人之記憶本屬有限，就多次重複之同類行為，
    事後追憶陳述，或因未及想起而不完整，或因相互交錯致生
    齟齬，均屬難免，是本院參酌通訊監察譯文之內容，認定證
    人許凱棠於附表一編號10所示之時間、地點向被告蕭茂生、
    楊朝翔所購買第一級毒品海洛因之價錢應為900元。
(三)、另證人即同案被告柯朝陽於原審審理時供稱：起訴書附表編
    號2之部分應該是伊送貨給陳輝全等語（原審卷〈卷二〉第
    52頁），核與被告蕭菀諄於原審審理時所陳：起訴書附表編
    號表2部分是伊請陳輝全施用，但蕭茂生也知情，所以拿毒
    品給伊，後來陳輝全打電話催促伊趕快送過去，伊才會叫柯
    朝陽送去給陳輝全等語（原審卷〈卷二〉第51頁至第51頁反
    面）之情節相符，本院爰認定附表一編號2實際交付甲基安
    非他命予證人陳輝全之人為同案被告柯朝陽，然起訴範圍並
    未及於同案被告柯朝陽此部份犯行等情，業經公訴檢察官於
    99年9月30日補充理由書內敘明（原審卷〈卷一〉第249頁）
    ；又此部分起訴範圍亦未及於同案被告蕭茂生，雖公訴檢察
    官於99年9月30日補充理由書補充敘明同案被告蕭茂生同有
    此部分轉讓禁藥犯行，惟該補充敘明不能生追加起訴效力（
    詳後敘），是本院對被告蕭茂生此部分犯行自無從加以審究
    ，附此敘明。
(四)、又衡以近年來毒品之濫用，危害國民健康與社會安定日益嚴
    重，治安機關對於販賣或施用毒品之犯罪行為，無不嚴加查
    緝，各傳播媒體對於政府大力掃毒之決心亦再三報導，已使
    毒品不易取得且物稀價昂，苟被告於有償交付毒品海洛因、
    甲基安非他命予買受人之交易過程中無利可圖，縱屬至愚，
    亦無甘冒被取締移送法辦判處重刑之危險而平白從事上開毒
    品交易之理。是其販入之價格必較其出售之價格為低，而有
    從中賺取買賣價差牟利之意圖及事實，應屬合理認定。又販
    賣毒品海洛因、甲基安非他命係違法行為，非可公然為之，
    而毒品海洛因、甲基安非他命亦無公定價格，係可任意分裝
    增減分量，且每次買賣之價格、數量，亦隨時依雙方之關係
    深淺、資力、需求量、對行情之認知、來源是否充裕、查緝
    是否嚴緊、購買者被查獲時供述購買對象之可能風險之評估
    等因素，而異其標準，機動調整，非可一概論之。從而販賣
    之利得，除非經行為人詳細供出各次所販賣之毒品之進價及
    售價，且數量俱臻明確外，實難察得其交易實情，然販賣者
    從價差或量差中牟利，方式雖異，惟其販賣行為在意圖營利
    則屬同一。從而，舉凡有償交易，除足以反證其確係另基於
    某種非圖利本意之關係外，通常尚難因無法查悉其精確之販
    入價格，作為是否高價賣出之比較，諉以無營利之意思而阻
    卻販賣犯行之追訴。本案販賣第一級毒品海洛因、第二級毒
    品甲基安非他命之犯行屬重罪，如於買賣之過程中無利可圖
    ，被告蕭茂生、蕭仲修、楊朝翔、蕭菀諄等4人當無甘冒觸
    犯刑罰之高度風險幫助他人取得毒品之理，參諸被告楊朝翔
    、同案被告柯朝陽並於審理中自承係被告蕭茂生以免費提供
    三餐、毒品、住處為代價，始為被告蕭茂生運送毒品等語（
    原審卷〈卷二〉第59頁反面），是依一般經驗法則，被告等
    4人意圖營利而販賣海洛因、甲基安非他命之犯意，應堪認
    定。
(五)、綜上，本案事證已臻明確，被告蕭茂生、蕭仲修、楊朝翔、
    蕭菀諄之犯行均堪認定，應依法論科。
二、論罪科刑部分：
(一)、按海洛因、甲基安非他命分為毒品危害防制條例第2條第2項
    第1款、第2款所定之第一級毒品及第二級毒品，均不得非法
    販賣、轉讓。次按轉讓毒品達一定數量者，加重其刑至二分
    之一，其標準由行政院定之；又轉讓第一級毒品達淨重5公
    克以上、轉讓第二級毒品達淨重10公克以上者，加重其刑至
    2分之1，毒品危害防制條例第8條第6項及轉讓持有毒品加重
    其刑之數量標準第2條第1項第1款、第2款規定甚明。
(二)、次按甲基非他命業經行政院衛生署於69年12月8日以衛署藥
    字第301124號公告自69年12月8日起禁止輸入、製造，自70
    年6月1日起禁止販賣，更於75年7月11日以衛署藥字第5976
    27號公告一概禁止使用，並在79年10月9日以衛署藥字第904
    142號函明令公告列為禁藥。又甲基安非他命雖同屬毒品危
    害防制條例第2條第2項第2款所定之第二級毒品，被告蕭菀
    諄如附表一編號2所示轉讓甲基安非他命之行為同為合於該
    條例第8條第2項轉讓第二級毒品罪之處罰規定；然藥事法第
    83條第1項之「明知為偽藥或禁藥，而販賣、供應、調劑、
    運送、寄藏、牙保、轉讓或意圖販賣而陳列者，處7年以下
    有期徒刑，得併科新臺幣500萬元以下罰金」規定，係於93
    年4月21日修正公布，同年月23日施行，其法定刑較毒品危
    害防制條例第8條第2項所定之法定刑「6月以上5年以下有期
    徒刑得併科新臺幣70萬元以下罰金」為重；又毒品之範圍尚
    包括影響精神物質與其製品，藥事之管理非僅止於藥品之管
    理，毒品未必係經公告之禁藥，禁藥亦非必為毒品，毒品危
    害防制條例與藥事法二者間，並無必然之特別法與普通法關
    係，故除有轉讓之第二級毒品達毒品危害防制條例第8條第6
    項之一定數量，經依法加重之法定刑較藥事法第83條第1項
    之法定刑為重之情形外，因藥事法第83條第1項為後法，且
    為重法，應優先適用藥事法處罰（最高法院96年度臺上字第
    3582號判決意旨可資參照）。
(三)、經查，依本案卷證資料，尚無證據足資證明被告蕭菀諄如附
    表一編號2所示轉讓第二級毒品甲基安非他命予證人陳輝全
    之淨重達10公克以上；亦無證據足資證明被告蕭茂生如附表
    一編號25所示轉讓第一級毒品海洛因予證人柯朝陽之淨重達
    5公克以上，依罪疑惟輕原則，自均不得依毒品危害防制條
    例第8條第6項規定，加重其刑。
(四)、核被告蕭茂生所為，就附表一編號7至10及編號24所示部分
    ，均係犯毒品危害防制條例第4條第1項之販賣第一級毒品罪
    ；就附表一編號1、編號4至6、編號11至23所示部分，均係
    犯毒品危害防制條例第4條第2項之販賣第二級毒品罪；就附
    表一編號25所示部分，係犯毒品危害防制條例第8條第1項之
    轉讓第一級毒品罪。被告蕭茂生販賣第一級毒品海洛因、販
    賣第二級毒品甲基安非他命、轉讓第一級毒品海洛因前非法
    持有第一級毒品海洛因、第二級毒品甲基安非他命之低度行
    為，應分別為販賣第一級毒品海洛因、販賣第二級毒品甲基
    安非他命、轉讓第一級毒品海洛因之高度行為所吸收，不另
    論罪。
(五)、核被告蕭仲修所為如附表一編號15至23所示犯行，均係犯毒
    品危害防制條例第4條第2項之販賣第二級毒品罪。被告蕭仲
    修因販賣第二級毒品甲基安非他命前非法持有第二級毒品甲
    基安非他命之低度行為，為販賣第二級毒品之高度行為所吸
    收，均不另論罪。
(六)、核被告蕭菀諄所為，就附表一編號9、24所示部分，均係犯
    毒品危害防制條例第4條第1項之販賣第一級毒品罪；就附表
    一編號2所示部分，係犯藥事法第83條第1項之轉讓禁藥罪。
    被告蕭菀諄販賣第一級毒品海洛因、轉讓禁藥甲基安非他命
    前非法持有第一級毒品海洛因、禁藥甲基安非他命之低度行
    為，應分別為販賣第一級毒品海洛因、轉讓禁藥甲基安非他
    命之高度行為所吸收，不另論罪。
(七)、核被告楊朝翔所為，就附表一編號7、9、10所示部分，均係
    犯毒品危害防制條例第4條第1項之販賣第一級毒品罪；就附
    表一編號3至6、編號11至14所示部分，均係犯毒品危害防制
    條例第4條第2項之販賣第二級毒品罪。被告楊朝翔販賣第一
    級毒品海洛因、販賣第二級毒品甲基安非他命前非法持有第
    一級毒品海洛因、第二級毒品甲基安非他命之低度行為，應
    分別為販賣第一級毒品海洛因、販賣第二級毒品甲基安非他
    命之高度行為所吸收，不另論罪。
(八)、被告蕭茂生就附表一（除編號2、3外）所示部分，被告蕭仲
    修就附表一編號15至23所示部分，被告蕭菀諄就附表一編號
    2、9 、24所示部分，被告楊朝翔就附表一編號3至7及編號9
    至14所示部分，犯意各別，行為互殊，應分論併罰。
(九)、被告蕭茂生、蕭仲修2人就如附表一編號15至23所示之販賣
    第二級毒品罪部分，有犯意聯絡及行為分擔，均為共同正犯
    。被告蕭茂生、蕭菀諄2人就如附表一編號24所示之販賣第
    一級毒品罪部分，有犯意聯絡及行為分擔，為共同正犯。被
    告蕭茂生、楊朝翔2人就如附表一編號7、10所示之販賣第一
    級毒品罪及如附表一編號4至6及編號11至14所示之販賣第二
    級毒品罪部分，有犯意聯絡及行為分擔，均為共同正犯。被
    告蕭菀諄與蕭茂生、同案被告柯朝陽就附表一編號2所示之
    轉讓禁藥罪部分，有犯意之聯絡與行為之分擔，均為共同正
    犯。被告蕭茂生、蕭菀諄、楊朝翔3人就如附表一編號9所示
    之販賣第一級毒品罪部分，有犯意聯絡及行為分擔，均為共
    同正犯。被告蕭茂生、同案被告柯朝陽2人就如附表一編號1
    所示之販賣第二級毒品罪部分，有犯意聯絡及行為分擔，均
    為共同正犯。被告蕭茂生與真實姓名年不詳綽號「阿凱」之
    成年人就如附表一編號8所示之販賣第一級毒品罪部分，有
    犯意聯絡及行為分擔，均為共同正犯。
(十)、被告蕭茂生有如事實欄所載之刑案執行情形，此有臺灣高等
    法院被告前案紀錄表在卷可稽，其於有期徒刑執行完畢後，
    5年內故意再犯本件有期徒刑以上之罪，均為累犯，除所犯
    販賣第一級毒品罪法定本刑為死刑及無期徒刑部分及所犯販
    賣第二級毒品罪法定本刑為無期徒刑部分，均依法不得加重
    外，應依刑法第47條第1項之規定加重其刑。
(十一)、按犯毒品危害防制條例第4條第1、2項之販賣第一級、第二
    級毒品罪、第8條第1項之轉讓第一級毒品罪，於偵查及審判
    中均自白者，減輕其刑，毒品危害防制條例第17條第2項定
    有明文。被告蕭茂生、蕭仲修、蕭菀諄、楊朝翔在偵查及審
    判中均自白其犯罪，有偵查筆錄及原審審理筆錄在卷可憑（
    偵字第6355 號卷〈卷一〉第42、48頁、第52至55頁，偵字
    第6355號卷〈卷二〉第172、180、196頁、偵字第6456號卷
    第85頁、原審卷〈卷二〉第59至63頁），合於毒品危害防制
    條例第17條第2項所定減輕其刑條件，自應依同條例第17條
    第2項規定，就被告蕭茂生所犯如附表一所示之罪（編號2、
    3除外），被告蕭仲修就附表一編號15至23所示之罪，被告
    蕭菀諄就附表一編號9、24所示之罪，被告楊朝翔就附表一
    編號3至7及編號9至14所示之罪，均減輕其刑，其中被告蕭
    茂生部分同有刑之加重及減輕事由，並依刑法第71條第1項
    之規定，先加重後減輕之。又毒品危害防制條例第十七條第
    二項規定「犯第四條至第八條之罪於偵查及審判中均自白者
    ，減輕其刑」，旨在獎勵犯罪行為人之悛悔，同時使偵、審
    機關易於發現真實，以利毒品查緝，俾收防制毒品危害之效
    ；從而祇須在偵查及審判階段各有一次以上之自白，不論該
    被告之自白，係出於自動或被動、簡單或詳細，並其自白後
    有無翻異，即應依法減輕其刑。所謂偵查階段之自白，包括
    被告在偵查輔助機關及檢察官聲請法院羈押訊問時之自白在
    內，而審判階段之自白，則以案件起訴繫屬後在事實審法院
    任一審級之一次自白，即屬當之（最高法院100年度臺上字
    第698號判決意旨參照）。被告楊朝翔雖於上訴理由狀載稱
    伊未曾與許凱棠通話、未販賣毒品予許凱棠而否認犯罪（本
    院卷〈卷一〉第39頁反面），惟被告楊朝翔於偵查及審判中
    既均曾自白犯罪，業如前述，揆諸首揭說明，縱其於本院審
    理時翻異前詞否認犯罪，仍應依法減輕其刑。
(十二)、按犯毒品危害防制條例第4條第2項之販賣第二級毒品罪，供
    出毒品來源，因而查獲其他正犯或共犯者，減輕或免除其刑
    ，毒品危害防制條例第17條第1項定有明文。被告蕭茂生於
    本院審理時陳稱其於羈押期間曾經借提訊問，並於訊問中供
    出其販賣第二級毒品甲基安非他命來源為陳子豐（音同）等
    語。雖本院函詢臺中市政府警察局第五分局及臺灣彰化地方
    法院檢察署關於蕭茂生違反毒品危害防制條例有無分案偵辦
    上手「陳子峰」，經分別覆以「本案查無陳子峰販毒相關移
    送紀錄」、「無臺中市政府警察局第五分局移送之陳子峰毒
    品危害防制條例案件」，有該分局100年2月23日中市警五分
    偵字第1000004455號函及臺灣彰化地方法院檢察署100年3月
    1日彰檢文孝99偵6355字第8458號函存卷（本院卷〈卷一〉
    第155、156頁），惟經本院再函詢結果，查得被告蕭茂生於
    羈押期間之99年8月4日，曾經臺中市政府警察局第五分局警
    員借訊偵辦「陳子豐」涉嫌販毒案並製有警訊筆錄，緣該案
    係臺中市政府警察局第五分局因以陳子豐持用之行動電話過
    濾通聯對象，查得被告蕭茂生與陳子豐有密集通話，乃借訊
    當時因違反毒品危害防制條例案件羈押於臺灣彰化看守所之
    被告蕭茂生，於該案訊問中，被告蕭茂生具結指證陳子豐即
    為其販賣第二級毒品甲基安非他命之來源，檢察官因而查悉
    陳子豐有販賣第二級毒品甲基安非他命予蕭茂生之事實，並
    據以對陳子豐提起公訴等情，有法務部矯正署彰化看守所10
    0年3月10日彰所戒字第1000000582號函暨所附臺灣彰化地方
    法院檢察署99年8月4日通知書、臺中市政府警察局第五分局
    100年3月28日中市警五分偵字第1000009707號函暨所附蕭茂
    生於99年8月4日製作之警詢筆錄、臺灣臺中地方法院檢察署
    100年5月4日中檢輝民100偵2750字第037335號函在卷可稽（
    本院卷〈卷一〉第158至159頁、第188至191頁、〈卷二〉第
    4頁），並經本院調閱臺灣臺中地方法院99年度訴字第3710
    號、100年度訴字第957號陳子豐違反毒品危害防制條例案件
    卷宗全卷核實，被告蕭茂生此部分所辯，自堪認與真實相符
    ，被告蕭茂生既供出其第二級毒品甲基安非他命來源使檢警
    機關因而查獲其來源陳子豐並據以提起公訴，自應再依毒品
    危害防制條例第17條第1項之規定，就被告蕭茂生所犯如附
    表一編號1、編號4至6、編號11至23所示販賣第二級毒品甲
    基安非他命罪部分，均先加重後再遞減輕其刑（依刑法第71
    條第2項先依較少之數減輕之）。
(十三)、再查，販賣第一級毒品罪之法定刑，依毒品危害防制條例第
    4 條第1項為「死刑或無期徒刑；處無期徒刑者，得併科2千
    萬元以下罰金。」，然同為販賣第一級毒品之人，其原因動
    機不一，犯罪情節未必盡同，或有大盤毒梟者，亦有中、小
    盤之分，甚或僅止於吸毒者友儕間為求互通有無之有償轉讓
    者亦有之，其販賣行為所造成危害社會之程度自屬有異，法
    律科處此類犯罪，所設之法定最低本刑卻相同，不可謂不重
    。於此情形，倘依其情狀處以較輕之徒刑，即足以懲儆，並
    可達防衛社會之目的者，自非不可依客觀之犯行與主觀之惡
    性二者加以考量其情狀，是否有可憫恕之處，而適用刑法第
    59 條之規定酌量減輕其刑，期使個案裁判之量刑，能斟酌
    至當，符合比例原則。本件被告蕭茂生、蕭菀諄、楊朝翔3
    人無視國家對於杜絕毒品危害之禁令而販賣第一級毒品，行
    為固屬不當，應予非難，然被告蕭茂生、蕭菀諄、楊朝翔3
    人僅因一時貪念，致罹重典，相對於長期大量販賣毒品予不
    認識對象之毒品販賣者而言，其對社會治安及國民健康之危
    害顯然較小，從被告3人犯案情節觀之，倘仍遽處以減輕後
    之法定最輕本刑，猶失之過苛，顯有情輕法重之情形，且難
    謂符合罪刑相當性及比例原則，更無從與大量毒品販賣者之
    惡行有所區隔，是其等犯罪情狀相較於法定之重刑，在客觀
    上足以引起一般人之同情，情節尚堪憫恕，爰依刑法第59條
    之規定，對被告蕭茂生、蕭菀諄、楊朝翔所犯各次販賣第一
    級毒品之犯行，均酌量減輕其刑，並就被告蕭茂生販賣第一
    級毒品部分均依法先加重後減輕及遞減輕之，就被告蕭菀諄
    、楊朝翔販賣第一級毒品部分均遞減之。
三、上訴駁回部分：
    原審以被告蕭茂生如附表一編號7至10及編號24所示販賣第
    一級毒品犯行、如附表一編號25所示轉讓第一級毒品犯行、
    被告蕭仲修如附表一編號15至23所示販賣第二級毒品犯行、
    被告楊朝翔如附表一編號7、9、10所示販賣第一級毒品犯行
    、如附表一編號3至6、編號11至14所示販賣第二級毒品犯行
    ，犯罪事證明確，適用毒品危害防制條例第4條第1項、第2
    項、第8條第1項、第17條第2項、刑法第11條前段、第28條
    、第47條第1項、第59條、第51條第5款之規定，審酌被告蕭
    茂生、蕭仲修、楊朝翔無視於國家對於杜絕毒品犯罪之禁令
    及毒品對於自身健康之戕害，分別販賣、轉讓第一級毒品海
    洛因及販賣第二級毒品甲基安非他命，足以使人施用後，導
    致精神障礙與性格異常，甚至造成人民生命健康受損之危險
    以及成癮性，嚴重戕害國人身體健康，且危害社會安全，行
    為殊不可取，暨被告蕭茂生、蕭仲修、楊朝翔犯罪之動機、
    目的、手段、犯後態度等一切情狀，分別就渠等所犯如附表
    一所示之罪量處如附表一主文欄所示之刑，並就被告蕭仲修
    、楊朝翔所犯之罪，分別定應執行主刑有期徒刑八年、十四
    年六月，沒收部分併執行之。其認事用法及量刑，核無不合
    ，應予維持。
(一)、被告蕭茂生、蕭仲修上訴意旨略以：渠二人係於甚短之時期
    內，密集、多次反覆販賣第一級毒品海洛因、第二級毒品甲
    基安非他命，論以集合犯或接續犯，實非不無可能，且渠等
    上訴坦承犯罪，原審量刑過重云云。惟按刑法學理上所謂「
    集合犯」，係指符合犯罪構成要件之行為，依其本質、犯罪
    目的及社會常態觀之，常具有反覆或延續實行之特性，此等
    反覆、延續之行為，於自然意義上雖係複數之行為，但依社
    會通念，在法律上應總括為合一之評價，於立法時乃將之規
    定為獨立之犯罪類型，而為包括之一罪。故是否屬於「集合
    犯」，在主觀上應視其是否出於行為人單一或概括之決意或
    目的，在客觀上則應依其犯罪構成要件類型斟酌法律規定之
    本來意涵、實現該犯罪目的之必要手段、社會生活經驗中該
    犯罪具有反覆或延續實行之常態及社會通念等因素，並秉持
    刑罰公平原則，加以判斷。現行刑法上有關販賣之罪（包括
    販賣毒品、槍械、偽藥、禁藥等），在立法者預定之構成要
    件類型上，並非屬於必須反覆或延續實行始能成立之犯罪。
    且該等販賣行為，常有單一或偶發性販賣之情形，亦非絕對
    具有反覆、延續實行之特徵。而刑法刪除連續犯之前，基於
    概括之犯意而為多次販賣毒品行為，實務上向採「連續犯」
    說，不採「集合犯」說。連續犯刪除後，自應將原屬各自獨
    立評價之數罪，回歸本來應賦予複數法律效果之原貌，就多
    次販賣毒品犯行，採一罪一罰原則（最高法院99年度臺上字
    第5699號）。是依首揭說明，多次販賣毒品犯行，自無論以
    包括一罪之集合犯之餘地。又刑法於九十四年二月二日修正
    公布（九十五年七月一日施行）刪除連續犯規定之同時，對
    於合乎接續犯或包括之一罪之情形，為避免刑罰之過度評價
    ，已於立法理由說明委由實務以補充解釋之方式，發展接續
    犯之概念，以限縮數罪併罰之範圍。而刑法對於所有犯罪行
    為，本應給予充分又不過度之公正評價，評價不足，難免降
    低刑罰之功能，影響刑罰之公平性；評價過度，將造成刑責
    之不當擴張，違背罪責原則，二者均不符憲法比例原則之要
    求，故接續犯之適用，應符合適度評價原則。進而言之，除
    行為人主觀上必須基於單一犯意，以數個舉動接續進行，而
    侵害同一法益，在時間、空間上有密接關係，依一般社會健
    全觀念，難以強行分開外，尤須該數個舉動在刑法評價上，
    以合為包括之一行為予以評價較為合理，始得依接續犯論以
    包括之一罪，否則，仍應依一般法律適用原則，以一行為一
    罪一罰處遇之（100年度臺上字第1849號判決）。而被告蕭
    茂生、蕭仲修各次販賣毒品犯行，交易時間均非一致，縱間
    有同日販賣二次者，亦相距數小時，且交易對象並非同一，
    每次交易行為在時間差距上非不可分開，難認其主觀上係出
    於一次決意而為，在刑法評價上亦各具獨立性，每次行為皆
    可獨立成罪，依社會通念尤不容許一再違犯，倘將多數販毒
    行為合為包括之一行為論以接續犯一罪，誠與適度評價原則
    有悖，應認為數罪之評價，始符合刑罰公平原則。是被告蕭
    茂生、蕭仲修各次販賣毒品犯行，既犯意各別，犯罪時空互
    異，各次行為分別獨立，自應予分論併罰，被告蕭茂生、蕭
    仲修上訴認渠等所犯應論以集合犯或接續犯云云，自屬無據
    。另量刑輕重係屬事實審法院得依職權自由裁量之事項，苟
    已斟酌刑法第57條各款所列情狀而未逾越法定刑度，不得遽
    指為違法（最高法院72年度臺上字第6696號、75年度臺上字
    第7033號判例要旨參照）；且在同一犯罪事實與情節，如別
    無其他加重或減輕之原因，下級審量定之刑，亦無過重或失
    輕之不當情形，則上級審法院對下級審法院之職權行使，原
    則上應予尊重（最高法院85年度臺上字第2446號裁判意旨參
    照）。原審已依刑法第57條之規定，審酌被告蕭茂生、蕭仲
    修上開一切情狀而量處罪刑，難認過重，被告蕭茂生、蕭仲
    修未再提出更為有利之證據，徒上訴指摘原審量刑過重，要
    難採取。渠等此部分上訴均無理由，應予駁回。
(二)、被告楊朝翔上訴意旨略以：伊未曾與許凱棠通話、未販賣毒
    品予許凱棠，此部分當難論以共同正犯，且伊僅係因毒癮難
    以戒除，乃為蕭茂生運送毒品，依其犯罪情節，原審量刑顯
    然過重云云。按共同實施犯罪行為，在合同意思範圍內，相
    互利用他人之行為，以達其犯罪之目的，原不必每一階段均
    參與，祇須分擔犯罪行為之一部，即應對於全部所發生之結
    果共同負責，又以販賣之行為概念言，乃包含交易內容之接
    洽、約定及買賣標的物之交付與價金之收取，無論參與其中
    任何部分，皆屬於構成該販賣要件以內之行為（最高法院96
    年度臺上字第2883號、99年度臺上字第5878號判決意旨參照
    ）。被告楊朝翔有依共同被告蕭茂生之指示前往交付第一級
    毒品海洛因予證人許凱棠三次乙節，既據證人許凱棠及共同
    被告蕭茂生、蕭菀諄證陳屬實，並經被告楊朝翔自承不諱，
    縱僅參與買賣標的物之交付，亦屬販賣毒品構成要件以內之
    行為，且未逸脫共同實施犯罪行為之合同意思範圍，自仍應
    共負販賣毒品之責，是被告楊朝翔上訴指稱未曾與許凱棠通
    話、未販賣毒品予許凱棠，難論以共同正犯云云，要難採取
    。再原審業依被告楊朝翔、共同被告蕭茂生犯罪參與之程度
    及分工情形，分別情節輕重處以相異刑度，難認失當，被告
    楊朝翔上訴指摘原審量刑過重，難認有據，其上訴應予駁回
    。
四、撤銷改判部分：
    原審以被告蕭茂生如附表一編號1、4至6、11至23所示販賣
    第二級毒品犯行、被告蕭菀諄如附表一編號9、24所示販賣
    第一級毒品犯行、如附表一編號2所示轉讓禁藥犯行，犯罪
    事證明確，予以論科，固非無見，惟：
(一)、被告蕭茂生於本案羈押期間，經偵辦陳子豐違反毒品危害防
    制條例案件之承辦人員借提訊問，於訊問中供出其販賣第二
    級毒品甲基安非他命來源為陳子豐，該案承辦人員乃因而查
    悉陳子豐有販賣第二級毒品甲基安非他命予蕭茂生之事實並
    據以對陳子豐提起公訴等情，業如前述，原審未及詳查，未
    據毒品危害防制條例第17條第1項之規定，就被告蕭茂生所
    犯販賣第二級毒品犯行減輕其刑，即有未合，被告蕭茂生上
    訴執此指摘原判決不當，非無足取，應由本院將原判決附表
    一編號1、4至6、11至23關於被告蕭茂生販賣第二級毒品罪
    部分暨所定應執行刑均予撤銷改判。爰審酌被告蕭茂生無視
    於國家對於杜絕毒品犯罪之禁令及毒品對於自身健康之戕害
    ，販賣第二級毒品甲基安非他命，足以使人施用後，導致精
    神障礙與性格異常，甚至造成人民生命健康受損之危險以及
    成癮性，嚴重戕害國人身體健康，且危害社會安全，行為殊
    不可取，暨審酌其犯罪參與程度及分工、犯罪之動機、目的
    、手段、犯後態度等一切情狀，就被告蕭茂生所犯販賣第二
    級毒品罪部分，分別量處如主文第二項之刑，併就上訴駁回
    部分及撤銷改判部分所處之刑，定其應執行之刑如主文第五
    項所示。
(二)、附表一編號2所示轉讓禁藥罪部分，係證人陳輝全以其持用
    之門號0000000000號行動電話撥打蕭茂生持用之門號000000
    0000號行動電話，證人陳輝全告知接聽蕭茂生上開電話之被
    告蕭菀諄欲無償索取甲基安非他命，被告蕭菀諄即告知蕭茂
    生上情，由蕭茂生交付安非他命1包予被告蕭菀諄，並指示
    被告蕭菀諄指派柯朝陽前往約定地點無償轉讓甲基安非他命
    1包予陳輝全等情，業據被告蕭菀諄、證人陳輝全、蕭茂生
    、柯朝陽供承在卷，雖蕭茂生、柯朝陽此部分所涉轉讓第二
    級毒品犯行部分未經起訴（蕭茂生此部分未據起訴，詳後敘
    ），惟此部分犯罪渠二人既與被告蕭菀諄有犯意聯絡及行為
    分擔，自仍屬共同正犯之行為人，原判決於附表一編號2行
    為人欄漏列柯朝陽，自有未洽。又被告蕭菀諄與共同被告蕭
    茂生係同居共財之男女朋友，渠二人並生育有一子，被告蕭
    菀諄於共同生活中代共同被告蕭茂生接聽電話聯繫事項，為
    人情之常，復綜核附表一所示各次犯行，本件販賣毒品犯行
    係以共同被告蕭茂生為首腦及毒品來源，其並以販賣毒品所
    得提供其餘共同被告住處、三餐等生活所需及施用毒品，負
    責犯罪所得款項之支用，而被告蕭菀諄參與販賣第一級毒品
    海洛因之犯行僅有二次，內容則為接聽電話、聯繫交易內容
    ，依其參與犯罪之次數、程度及分工，所處之刑自難與共同
    被告蕭茂生同等視之，原審就被告蕭菀諄與共同被告蕭茂生
    所處之刑，相左甚微，非無偏重之可指，被告蕭菀諄上訴執
    此指摘原判決不當，難謂無據。被告蕭菀諄上訴另指稱其僅
    有代為接聽電話聯繫事項，應僅負幫助犯之責云云。惟按行
    為人雖係出於幫助他人犯罪之意思而作為，但所從事者，若
    屬犯罪構成要件以內之行為，應論以共同正犯，並非單純之
    幫助犯；以販賣之行為概念言，乃包含交易內容之接洽、約
    定及買賣標的物之交付與價金之收取，無論參與其中任何部
    分，皆屬於構成該販賣要件以內之行為（最高法院99年度臺
    上字第5878號判決意旨參照）。被告蕭菀諄接聽電話聯繫交
    易內容之接洽、約定，依前揭判決意旨，所為既屬構成販賣
    要件以內之行為，自無從再論以幫助犯，其此部分所指，當
    難採取。又原判決既有前揭可議，即屬無可維持，應由本院
    將原判決關於附表一編號2轉讓禁藥犯行部分及附表一編號9
    、24所示被告蕭菀諄販賣第一級毒品犯行部分及所定應執行
    刑均予撤銷改判。爰審酌被告蕭菀諄無視於國家對於杜絕毒
    品犯罪之禁令及毒品對於自身健康之戕害，轉讓禁藥並販賣
    第一級毒品海洛因，足以使人施用後，導致精神障礙與性格
    異常，甚至造成人民生命健康受損之危險以及成癮性，嚴重
    戕害國人身體健康，且危害社會安全，行為殊不可取，暨審
    酌其僅有接聽電話聯繫交易內容之接洽、約定，犯罪參與程
    度及分工較輕，及其犯罪之動機、目的、手段、犯後坦承犯
    行等一切情狀，就被告蕭菀諄所犯轉讓禁藥罪及販賣第一級
    毒品罪部分，分別量處如主文第三項所示之刑，併定其應執
    行之刑如主文第三項所示。
五、撤銷部分：
    按刑事訴訟法第二百六十五條第一項規定，於第一審辯論終
    結前，得就與本案相牽連之犯罪或本罪之誣告罪，追加起訴
    ，係就與已經起訴之案件無單一性不可分關係之相牽連犯罪
    （指刑事訴訟法第七條所列案件），在原起訴案件第一審辯
    論終結前，加提獨立之新訴，俾與原起訴案件合併審判，以
    收訴訟經濟之效。而同法第二百六十七條規定，檢察官就犯
    罪事實一部起訴者，其效力及於全部，乃指法院就與原起訴
    案件之犯罪有單一性不可分關係之未經起訴之其餘事實，基
    於審判不可分原則，一併加以審判而言，毋庸適用同法第二
    百六十五條之規定，自不發生追加起訴之問題。所設追加起
    訴，純為起訴之便宜規定，檢察官提起公訴，原應向法院提
    出起訴書為之，於追加起訴則設例外規定，依同法第二百六
    十五條第二項規定，得於審判期日以言詞為之。檢察官追加
    起訴既係提起獨立之新訴，其以書面為之者，應提出「追加
    起訴書」表明追加起訴之旨，並載明起訴書應記載之事項，
    固不待言；其以言詞為之者，為保障被告訴訟防禦權之行使
    ，仍應陳明起訴書記載之事項並製作筆錄，以確定追訴及審
    判之範圍，如被告未在場者，則應將筆錄送達，俾其能為適
    當之防禦。追加之新訴，係另一案件，僅為訴之合併，與原
    訴係各別之二案件，應分別審判；此與起訴效力所及之犯罪
    事實之擴張，仍屬單一案件，應全部審判之情形，迥然不同
    。於審判實務，到庭實行公訴之檢察官於其提出之補充理由
    書、併案意旨書、論告書或於言詞辯論時所為之主張或陳述
    ，常有與起訴書所載犯罪事實不盡相同或逸出其範圍之情形
    。於此情形，應先究明究屬訴之追加，抑或原本係屬起訴效
    力所及之他部事實之擴張，而異其處理方式。再，法院不得
    就未經起訴之犯罪審判；除有特別規定外，已受請求之事項
    未予判決，或未受請求之事項予以判決者，其判決當然違背
    法令，刑事訴訟法第二百六十八條、第三百七十九條第十二
    款分別定有明文。而訴外裁判，屬自始不生實質效力之裁判
    ，但因具有判決形式，故應撤銷，此撤銷具有改判之性質，
    使撤銷部分失其形式上之效力（最高法院97年度臺上字第55
    35號、98年度臺上字第494號）。本件依卷附起訴書之記載
    （原審卷〈卷一〉第2至7頁），提起公訴之檢察官起訴之犯
    罪事實，並未包括蕭茂生基於轉讓第二級毒品甲基安非他命
    之犯意，於起訴書附表編號2所示之時間地點無償轉讓第二
    級毒品安非他命予陳輝全，而涉犯藥事法第83條第1項明知
    為禁藥而轉讓罪。於原審99年10月20日審判程序，到庭實行
    公訴之檢察官陳述之起訴要旨係「本案之犯罪事實如下（詳
    如起訴書及補充理由書所述）」（原審卷〈卷二〉第44頁反
    面），並未提及有何「追加起訴」情形。稽之卷內訴訟資料
    ，卷附「臺灣彰化地方法院檢察署檢察官補充理由書（99
    年度蒞字第5459號）」（原審卷〈卷一〉第249至250頁），
    固記載「二、(二)...被告蕭茂生及蕭菀諄就附表編號2所為，
    均係犯藥事法第83條第1項之明知為禁藥而轉讓罪嫌」等語
    ，惟於該補充理由書一、欄係載「本案被告蕭茂生、蕭仲修
    、楊朝翔、柯朝陽經起訴之犯罪事實，詳如起訴書犯罪事實
    欄所載」，無從認有追加起訴事實之記載，況補充理由書並
    非即屬「追加起訴書」，到庭實行公訴之檢察官於審判程序
    亦未另以言詞表明依刑事訴訟法第265條之規定追加起訴，
    其所為論告亦未表明其旨，原審復未製作記載「追加起訴」
    內容之審判程序筆錄，自難認檢察官就被告蕭茂生關於附表
    一編號2部分業已追加起訴。既無追加起訴之存在，即無應
    就此裁判之可言。原審仍對於該未經追加起訴部分，於附表
    一編號2所示犯罪事實併予被告蕭茂生論罪科刑，自屬訴外
    裁判之違背法令，上訴人等上訴意旨雖未指摘及此，惟原判
    決此部分既非適法，仍應由本院將原判決附表一編號2對於
    被告蕭茂生論罪科刑部分撤銷，以資糾正。
六、從刑沒收部分：
(一)、查獲之毒品：
    按以營利為目的販入毒品，經多次販賣後，持有剩餘毒品被
    查獲者，其各次販賣毒品行為如併合處罰，該持有剩餘毒品
    之低度行為，應僅為最後一次販賣毒品之高度行為所吸收，
    不另論罪。故就該查獲之剩餘毒品，祗能於最後一次之販賣
    毒品罪宣告沒收銷燬，不得於各次販賣毒品罪均宣告沒收銷
    燬（最高法院97年度臺上字第3618號、第4441號判決意旨參
    照）。本案扣案如附表二編號一至三所示之海洛因共6包，
    如附表二編號四至十一所示之甲基安非他命共8包，為被告
    蕭茂生身上所查獲之第一級毒品、第二級毒品，揆諸前揭說
    明，應依毒品危害防制條例第18條第1項前段規定，就扣案
    之海洛因部分於被告蕭茂生最後一次販賣第一級毒品海洛因
    即附表一編號10所示部分項下，就扣案之甲基安非他命於被
    告蕭茂生最後一次販賣第二級毒品甲基安非他命即附表一編
    號5所示部分項下，宣告沒收銷燬之。又包裝上開各毒品之
    包裝袋14個，因一般係以傾倒之方式，將包裝袋內之毒品海
    洛因倒出而與包裝袋分離而稱重，必要時，輔以刮杓刮取袋
    內粉末，然無論依何種方式分離，包裝袋內均有極微量之毒
    品海洛因殘留，業經法務部調查局93年3月19日調科壹字第
    09300113060號函釋在案，足認前揭空包裝袋內均分別含極
    微量之海洛因、甲基安非他命殘留而無法為完全析離，故應
    依上開規定一併沒收銷燬之。
(二)、按販賣毒品所得之對價，不問其中何部分屬於成本，何部分
    屬於犯罪所得之財物，應均予沒收（最高法院65年度第5次
    刑庭庭推總會議決議參照）。又按毒品危害防制條例第19條
    第1項規定，犯同條例第4條之罪者，其供犯罪所用或因犯罪
    所得之財物，均沒收之，如全部或一部不能沒收時，追徵其
    價額或以其財產抵償之。該規定所稱「追徵其價額」者，係
    指所沒收之物為金錢以外之其他財物而無法沒收時，應追徵
    其價額，使其繳納與原物相當之價額。如所得財物為金錢而
    無法沒收時，始應「以其財產抵償之」（最高法院93年度臺
    上字第4584號、95年度臺上字第30號判決要旨參照）。另沒
    收含有保安處分之性質，在剝奪犯罪者因犯罪而取得之財產
    上利益，以遏止犯罪，與罰金屬刑罰之性質有別。而毒品危
    害防制條例第19條第1項乃刑法第38條第1項第2、3款沒收之
    特別規定。於共同正犯，因其犯罪所得係合併計算，且於全
    部或一部不能沒收時以其財產抵償之，為避免執行時發生重
    複沒收、抵償之情形，故各共同正犯之間係採連帶沒收主義
    ，於裁判時僅諭知連帶沒收，不得就全體共同正犯之總所得
    ，對各該共同正犯分別重複諭知沒收（最高法院95年度臺上
    字第3883號、95年度臺上字第6482號刑事判決意旨參照）。
  1.查被告蕭茂生分別與被告蕭仲修、蕭菀諄、楊朝翔、柯朝陽
    、真實姓名年籍不詳綽號「阿凱」之成年人共同所犯如附表
    一（除附表一編號2、3、25外）所示販賣第一、二級毒品之
    犯行，各次犯行所得分別如附表一（編號2、3、25除外）所
    示，而扣案之現金5萬3500元，其中如附表二編號13所示之5
    萬1700元，係被告蕭茂生所有因上開販賣第一、二級毒品之
    犯行所得等情，業據被告蕭茂生供明在卷（原審卷〈卷二〉
    第52頁反面），爰依前揭規定，分別於附表一（除附表一編
    號2、3、25外）各項主文下諭知沒收；並於附表一各項主文
    下，依共犯責任共同原則，分別諭知被告蕭茂生與被告蕭仲
    修、蕭菀諄、楊朝翔、柯朝陽、綽號「阿凱」之成年人彼此
    間就各該次共同販賣第一級、第二級毒品犯罪之所得連帶沒
    收。而上開現金共5萬1700元均經扣案，自無不能沒收而有
    以財產抵償之問題。另扣案之現金1800元，本院查無其他積
    極證據足以證明該1800元亦屬被告等人本案犯罪所得，爰不
    予諭知沒收，附此敘明。
  2.又扣案如附表二編號12、14至16所示之物係被告蕭茂生所有
    ，且係供被告蕭茂生、蕭菀諄為如附表一所示之犯行所用之
    物（附表一編號3除外）；扣案如附表二編號17所示之物係
    被告楊朝翔所有之物，且係被告楊朝翔為如附表一編號6犯
    行所用之物，爰分別於各該主文項下，依毒品危害防制條例
    第19條第1項規定宣告沒收之。
  3.被告蕭茂生所有插用門號0000000000號之行動電話1支（含
    0000000000號SIM卡1張），係供如附表一編號4、12、15至
    23所示犯行之用，雖未扣案，仍應依毒品危害防制條例第19
    條第1項規定宣告沒收，並附隨於被告蕭茂生、楊朝翔、蕭
    仲修各該罪科刑項下宣告連帶沒收之，且如全部或一部不能
    沒收，應連帶追徵其價額。
  4.被告楊朝翔所有插用門號0000000000號之行動電話1支（含
    0000000000號SIM卡1張），係供如附表一編號3所示犯行之
    用，雖未扣案，仍應依毒品危害防制條例第19條第1項規定
    宣告沒收，且如全部或一部不能沒收，應追徵其價額。
  5.另扣案如附表三編號7、8所示之監視器主機1臺及監視器鏡
    頭2支，雖為被告蕭茂生所有，然被告蕭茂生供承係裝設於
    其位於彰化縣埔心鄉○○村○○路○段212巷35弄10號之住
    處外用以躲避警方追緝之用（原審卷〈卷二〉第52頁反面）
    ，尚與本件販賣、轉讓毒品之犯行無關。另扣案如附表三編
    號1至6及附表四編號2、附表五及附表六編號4至8所示之物
    ，分別為被告蕭茂生、蕭仲修、蕭菀諄及楊朝翔所有之物；
    然被告蕭茂生、蕭仲修、蕭菀諄及楊朝翔否認係供本案所用
    或所得之物，且亦查無其他積極證據足認該等物品確與本案
    有涉，是亦不另為沒收之諭知，附此說明。
(三)、再按沒收為從刑之一種，依主從不可分原則，應附隨於主刑
    而同時宣告之，除有罪、免刑等判決，於裁判時併宣告外，
    如諭知無罪之判決，既無主刑，從刑亦無所附麗，故案內之
    違禁物，應另依刑法第40條但書，由檢察官聲請單獨宣告沒
    收（最高法院78年臺非字第72號判例、89年度臺上字第851
    號判決、92 年度臺上字第1472號判決意旨參照。經查：
  1.扣案如附表六編號1、2所示之粉末（驗餘淨重分別為0.1023
    公克、0.0200公克），經送鑑定結果，確均含海洛因成分，
    有行政院衛生署草屯療養院99年8月30日草療鑑字第0990800
    207號鑑定書在卷可參（原審卷〈卷二〉第36頁）；另如附
    表六編號3所示之物，以肉眼可見仍剩餘毒品（該空包裝袋
    內均分別含極微量之毒品殘留而無法為完全析離，亦一同視
    為違禁物）。然被告楊朝翔於原審審理時雖坦承均係其所有
    之物，惟供稱均係於99年6月23日遭查獲施用第一級毒品海
    洛因所剩餘之物（原審卷〈卷二〉第52頁反面），而觀諸公
    訴意旨所指被告楊朝翔本案最後一次販賣第一級海洛因之時
    間分別為99年4月1日22時17分後某時，則上開扣押物顯無證
    據證明與被告楊朝翔本件販賣毒品犯行有關，本院自無從就
    上開扣案物品附隨於上開犯罪主刑項下而併予宣告沒收銷燬
    之從刑諭知。
  2.扣案如附表四編號1所示之白色晶體1包（毛重1.69公克，該
    包裝袋內含極微量之甲基安非他命殘留而無法為完全析離，
    亦一同視為違禁物），經彰化縣警察局溪湖分局初步檢驗結
    果，認均含甲基安非他命，有彰化縣警察局二級毒品試驗劑
    檢測照片1份在卷可參（原審卷〈卷二〉第42頁），然被告
    蕭仲修供承為其於99年6月23日為警查獲當日施用後所剩餘
    （原審卷〈卷二〉第49、53頁），而觀諸公訴意旨所指被告
    蕭仲修本案最後一次販賣第二級毒品甲基安非他命之時間為
    99年4月15日20時21許後某時，則上開扣押物顯無證據證明
    與被告蕭仲修本案販賣毒品犯行有關，本院自無從就上開扣
    案物品附隨於上開犯罪主刑項下而併予宣告沒收銷燬之從刑
    諭知，附此說明。
參、無罪部分：
一、公訴意旨另以：被告蕭茂生與楊朝翔基於意圖營利而販賣第
    二級毒品甲基安非他命之犯意聯絡，於如附表一編號3所示
    之時、地，以附表一編號3所示之方式販賣如附表一編號3所
    示之甲基安非他命予陳輝全。因認被告蕭茂生涉犯毒品危害
    防制條例第4條第2項之販賣第二級毒品罪嫌。
二、按犯罪事實應依證據認定之，無證據不得認定犯罪事實；又
    不能證明被告犯罪者，應諭知無罪之判決，刑事訴訟法第
    154條第2項、第301條第1項分別定有明文。次按認定不利於
    被告之事實，須依積極證據，茍積極證據不足為不利被告事
    實之認定，即應為有利於被告之認定，更不必有何有利之證
    據；事實之認定，應憑證據，如未能發現相當證據，或證據
    不足以證明，自不能以推測或擬制之方法，以為裁判之基礎
    ；且認定犯罪事實所憑之證據，雖不以直接證據為限，間接
    證據亦包括在內，然而無論直接證據或間接證據，其為訴訟
    上之證明，須於通常一般之人均不致有所懷疑，而得確信其
    為真實之程度者，始得據為有罪之認定，倘其證明尚未達到
    此一程度，而有合理之懷疑存在而無從使事實審法院得有罪
    之確信時，即應由法院為諭知被告無罪之判決；又檢察官對
    於起訴之犯罪事實，仍應負提出證據及說服之實質舉證責任
    。倘其所提出之證據，不足為被告有罪之積極證明，或其指
    出證明之方法，無從說服法院以形成被告有罪之心證，基於
    無罪推定之原則，自應為被告無罪判決之諭知（最高法院30
    年上字第816號、40年臺上字第86號、76年臺上字第4986號
    、92年臺上字第128號判例意旨參照）。
三、公訴意旨指稱被告蕭茂生涉有上開之共同販賣第二級毒品予
    陳輝全之罪嫌，無非係以證人陳輝全於警詢、偵訊中之證詞
    及通訊監察譯文為其依據。
四、訊據被告蕭茂生堅詞否認有何檢察官所稱之上開犯行，辯稱
    ：99年4 月21日是楊朝翔販賣自己的甲基安非他命給陳輝全
    ，其並不知情等語。經查：
(一)、證人陳輝全於警詢中證稱：99年4月21日伊與綽號阿忠的楊
    朝翔在彰化縣鹿港鎮的某麥當勞交易300元之安非他命等語
    （偵字第6355號卷〈卷一〉第110頁）；復於偵訊中證稱：
    99年4月21日之2通監聽譯文都是伊要向楊朝翔買安非他命，
    電話中說的300元就是伊要向楊朝翔買300元的安非他命，伊
    後來在電話中說要借1張的安非他命，就是1000元，但楊朝
    翔並沒有借給伊，後來伊拿300元給楊朝翔，地點是在鹿港
    鎮的麥當勞等語（偵字第6355號卷〈卷一〉第124頁），核
    與證人即共同被告楊朝翔於原審審理時證稱：起訴書附表編
    號3這次的毒品是伊自己要施用的，毒品數量很少，蕭茂生
    並不知情，伊也沒有將300元交給蕭茂生等語（原審卷〈卷
    二〉第48頁），大致相符，是被告蕭茂生就證人楊朝翔此部
    分販賣第二級毒品甲基安非之犯行，是否有犯意之聯絡及行
    為之分擔，不無疑問。
(二)、又0000000000號行動電話為證人楊朝翔持用，而0000000000
    號行動電話為證人陳輝全所持用，分據證人楊朝翔（原審卷
    〈卷二〉第60頁）及證人陳輝全（偵字第6355號卷〈卷二〉
    第111頁）供陳在卷，而證人陳輝全於99年4月21日19時5分
    21秒許以其持用之0000000000號行動電話與證人楊朝翔持用
    之0000000000號行動電話聯絡，並有如下對話：「B（陳輝
    全）：喂，你好，你二哥喔？A：對，你誰。B：我水蛙啦！
    埔鹽水蛙沒有！A：我知道。B：我身上就剩300而已，想說
    跟你麻煩一下，討一點方便嗎？A：你人在哪裡？B：我剛好
    到鹿港，我要去鹿港找朋友阿。A：不然到鹿港再打給你好
    不好？B：好阿」等語，而證人陳輝全復於同日22時01分許
    以其持用之0000000000號行動電話撥打證人楊朝翔持用之
    0000000000號行動電話，並有如下對話：「B（陳輝全）：
    兄仔！你一張借我，我一個禮拜給你，這樣可以嗎？A（楊
    朝翔）：你說什麼？我們見面再講拜託一下！B：這樣我到
    7-11了，沒有，麥當勞。A：你現在在哪裡。B：麥當勞。A
    ：喔那你待在那邊就好了。」等語，此有0000000000號電話
    之通訊監察譯文在卷可稽（偵字第6355號卷〈卷二〉第110
    頁）；經細繹上開通訊監察譯文，係證人陳輝全直接撥打電
    話向楊朝翔洽購毒品，而證人楊朝翔亦自行決定所欲販賣之
    毒品種類、時間、地點及價格，且遍觀上開譯文之全部通話
    內容，亦均未提及被告蕭茂生，是尚難以證人楊朝翔曾與被
    告蕭茂生共同為附表一編號4至7、編號9至14所示之犯行，
    即據以推論被告蕭茂生確與證人楊朝翔共同基於意圖營利而
    販賣第二級毒品甲基安非他命之犯意聯絡，而為本次如附表
    一編號3所示之犯行。
(三)、綜上所述，原審因而認檢察官此部分之舉證，經調查審理之
    結果，仍有合理懷疑存在，尚未達於可確信其為真實之程度
    ，此外，復查無其他積極證據，足認被告蕭茂生確與證人楊
    朝翔基於意圖營利而販賣第二級毒品甲基安非他命之犯意聯
    絡，而共同為附表一編號3所示之販賣第二級毒品甲基安非
    他命予證人陳輝全之行為，揆諸上開法律規定與判例意旨，
    應認被告犯罪不能證明，而為無罪之諭知，核無不合，應予
    維持。檢察官上訴意旨略以：同案被告蕭菀諄、楊朝翔所
    販賣之毒品均係被告蕭茂生所有，業據同案被告蕭菀諄、楊
    朝翔於原審審理時供證明確，且渠等販賣毒品時，被告蕭茂
    生非必定在第一時間即有所悉，此為以蕭茂生為首之販毒集
    團之運作模式之一，又購毒者通常係在無法與被告蕭茂生聯
    繫時才會打電話向同案被告楊朝翔購毒，從而不能排除如原
    判決附表一編號3所示犯行部分，係因證人陳輝全無法聯絡
    上被告蕭茂生，轉而逕撥打電話向同案被告楊朝翔購買甲基
    安非他命，自不能以此遽認被告蕭茂生此部分犯罪不能證明
    云云。惟被告蕭茂生平日即有提供免費住所、三餐及毒品予
    證人楊朝翔等以為渠等共同販賣毒品之代價，業據被告蕭茂
    生及證人楊朝翔陳述在卷，則證人楊朝翔證稱附表一編號3
    該次所販賣之第二級毒品係伊自己要施用的等語，難認無據
    ；再觀以附表一編號3該次所販賣之第二級毒品甲基安非他
    命，較諸其餘各次販賣第二級毒品犯行，數量顯少、金額僅
    有300元，則證人楊朝翔因證人陳輝全於電話中已先告知其
    身上現金不多，證人楊朝翔乃起意將自己施用剩餘之少量甲
    基安非他命出售予證人陳輝全換取現金，故未將此情告知被
    告蕭茂生，復未將所得價金交予被告蕭茂生，而隱瞞有該次
    販賣毒品事實，亦無違於常情，自無從據此而為被告蕭茂生
    與證人楊朝翔間就附表一編號3所示販賣第二級毒品犯行亦
    同有犯意聯絡及行為分擔之認定。檢察官上訴意旨徒以證人
    楊朝翔所販賣之毒品來源為被告蕭茂生，又推測證人陳輝全
    係因無法聯絡上被告蕭茂生乃轉而撥打電話向證人楊朝翔購
    買毒品，逕為就該次犯行被告蕭茂生與證人楊朝翔亦必然存
    有犯意聯絡及行為分擔之推論，難認有據，檢察官此部分上
    訴所指，要難採取，其上訴應予駁回。
肆、據上論斷，應依刑事訴訟法第369條第1項前段、第364條、
    第368條、第299條第1項前段，毒品危害防制條例第4條第1
    項、第2項、第17條第1項、第2項、第18條第1項前段、第19
    條第1項，藥事法第83條第1項，刑法第11條前段、第28條、
    第47條第1項、第59條、第51條第5款、第9款，判決如主文
    。
本案經檢察官張慧瓊到庭執行職務。
中    華    民    國    100    年    6    月    15    日
            刑事第十庭    審判長法  官  江  錫  麟
                                法  官  陳      葳
                                法  官  紀  文  勝
以上正本證明與原本無異。
如不服本判決應於收受送達後10日內向本院提出上訴書狀，其未
敘述上訴之理由者，並得於提起上訴後10日內向本院補提理由書
（均須按他造當事人之人數附繕本）「切勿逕送上級法院」。
                                書記官  吳  姁  穗
中    華    民    國    100    年    6    月    15    日
附表一
┌─┬───┬───┬──────┬────┬─────────┬────┬──────────────────┐
│編│行為人│購毒者│交易時間    │交易地點│交易過程          │販賣所得│  主    文                          │
│號│      │      │            │        │                  │(新臺幣)│                                    │
├─┼───┼───┼──────┼────┼─────────┼────┼──────────────────┤
│1 │蕭茂生│陳輝全│99年4 月17日│彰化縣溪│由陳輝全以門號0981│5000元  │蕭茂生共同販賣第二級毒品，累犯，處有│
│  │柯朝陽│      │19時30分許  │湖交流道│920642號行動電話撥│        │期徒刑貳年陸月。扣案如附表二編號12、│
│  │      │      │            │附近之某│打蕭茂生持用之門號│        │14、16所示之物，均沒收；扣案之與柯朝│
│  │      │      │            │便利商店│0000000000號行動電│        │陽共同販賣第二級毒品所得財物新臺幣伍│
│  │      │      │            │        │話與蕭茂生聯絡購買│        │仟元，應與柯朝陽連帶沒收。          │
│  │      │      │            │        │甲基安非他命之時、│        │柯朝陽共同販賣第二級毒品，處有期徒刑│
│  │      │      │            │        │地後，蕭茂生即駕駛│        │參年拾月。扣案如附表二編號12、14、16│
│  │      │      │            │        │車牌號碼不詳之車輛│        │所示之物，均沒收；扣案之與蕭茂生共同│
│  │      │      │            │        │搭載柯朝陽一同前往│        │販賣第二級毒品所得財物新臺幣伍仟元，│
│  │      │      │            │        │左列地點，由柯朝陽│        │應與蕭茂生連帶沒收。                │
│  │      │      │            │        │出面將甲基安非他命│        │                                    │
│  │      │      │            │        │1 包交付予陳輝全，│        │                                    │
│  │      │      │            │        │並向陳輝全收取5000│        │                                    │
│  │      │      │            │        │元之現金。        │        │                                    │
├─┼───┼───┼──────┼────┼─────────┼────┼──────────────────┤
│2 │蕭茂生│陳輝全│99年4 月20日│彰化縣溪│陳輝全以門號098192│無償    │蕭菀諄共同明知為禁藥而轉讓，處有期徒│
│  │蕭菀諄│      │上午5 時30分│湖交流道│0642號行動電話撥打│        │刑柒月。扣案如附表二編號14所示之物沒│
│  │柯朝陽│      │許          │附近    │蕭茂生持用之門號09│        │收。                                │
│  │      │      │            │        │00000000號行動電話│        │                                    │
│  │      │      │            │        │，陳輝全告知接聽蕭│        │                                    │
│  │      │      │            │        │茂生上開電話之蕭菀│        │                                    │
│  │      │      │            │        │諄欲無償索取甲基安│        │                                    │
│  │      │      │            │        │非他命，蕭菀諄即告│        │                                    │
│  │      │      │            │        │知蕭茂生上情，由蕭│        │                                    │
│  │      │      │            │        │茂生交付安非他命1 │        │                                    │
│  │      │      │            │        │包予蕭菀諄，並指示│        │                                    │
│  │      │      │            │        │蕭菀諄指派柯朝陽前│        │                                    │
│  │      │      │            │        │往左列地點，無償轉│        │                                    │
│  │      │      │            │        │讓甲基安非他命1 包│        │                                    │
│  │      │      │            │        │予陳輝全（蕭茂生、│        │                                    │
│  │      │      │            │        │柯朝陽此部分所涉轉│        │                                    │
│  │      │      │            │        │讓第二級毒品部分未│        │                                    │
│  │      │      │            │        │經起訴）。        │        │                                    │
├─┼───┼───┼──────┼────┼─────────┼────┼──────────────────┤
│3 │楊朝翔│陳輝全│99年4 月21日│彰化縣鹿│由陳輝全以門號0981│300元   │楊朝翔販賣第二級毒品，處有期徒刑參年│
│  │      │      │22時15分許  │港鎮之某│920642號行動電話撥│        │捌月。未扣案之插用門號0000000│
│  │      │      │            │麥當勞速│打楊朝翔持用之門號│        │九一三號SIM 卡之行動電話壹支（含０九│
│  │      │      │            │食店    │0000000000號行動電│        │00000000號SIM 卡壹張）沒收之│
│  │      │      │            │        │話與楊朝翔聯絡購買│        │，如全部或一部不能沒收時，應追徵其價│
│  │      │      │            │        │甲基安非他命之時、│        │額；未扣案之販賣第二級毒品所得財物新│
│  │      │      │            │        │地後，楊朝翔即前往│        │臺幣參佰元沒收，如全部或一部不能沒收│
│  │      │      │            │        │左列地點將甲基安非│        │時，以其財產抵償之。                │
│  │      │      │            │        │他命1 包交付予陳輝│        │                                    │
│  │      │      │            │        │全，並向陳輝全收取│        │                                    │
│  │      │      │            │        │300 元之現金。    │        │                                    │
├─┼───┼───┼──────┼────┼─────────┼────┼──────────────────┤
│4 │蕭茂生│王志堅│99年3 月27日│彰化縣員│由王志堅以門號0921│3000元  │蕭茂生共同販賣第二級毒品，累犯，處有│
│  │楊朝翔│      │23時許      │林鎮員林│716101號行動電話撥│        │期徒刑貳年肆月。扣案如附表二編號12、│
│  │      │      │            │國中附近│打蕭茂生持用之門號│        │16所示之物，均沒收；扣案之與楊朝翔共│
│  │      │      │            │        │0000000000號行動電│        │同販賣第二級毒品所得財物新臺幣參仟元│
│  │      │      │            │        │話，王志堅與接聽蕭│        │，應與楊朝翔連帶沒收；未扣案之插用門│
│  │      │      │            │        │茂生上開電話之楊朝│        │號0000000000號SIM卡之行動 │
│  │      │      │            │        │翔聯絡購買甲基安非│        │電話壹支（含0000000000號  │
│  │      │      │            │        │他命之時、地、價格│        │SIM 卡壹張）應與楊朝翔連帶沒收之，如│
│  │      │      │            │        │後，楊朝翔即告知蕭│        │全部或一部不能沒收時，應連帶追徵其價│
│  │      │      │            │        │茂生上情，由蕭茂生│        │額。                                │
│  │      │      │            │        │交付安非他命1 包予│        │楊朝翔共同販賣第二級毒品，處有期徒刑│
│  │      │      │            │        │楊朝翔後，並指示楊│        │肆年。扣案如附表二編號12、16所示之物│
│  │      │      │            │        │朝翔前往左列地點將│        │，均沒收；扣案之與蕭茂生共同販賣第二│
│  │      │      │            │        │甲基安非他命1 包交│        │級毒品所得財物新臺幣參仟元，應與蕭茂│
│  │      │      │            │        │付予王志堅，並向王│        │生連帶沒收；未扣案之插用門號０九一一│
│  │      │      │            │        │志堅收取3000元之現│        │六四六六九四號SIM卡之行動電話壹支（ │
│  │      │      │            │        │金。              │        │含0000000000號SIM卡壹張） │
│  │      │      │            │        │                  │        │應與蕭茂生連帶沒收之，如全部或一部不│
│  │      │      │            │        │                  │        │能沒收時，應連帶追徵其價額。        │
├─┼───┼───┼──────┼────┼─────────┼────┼──────────────────┤
│5 │蕭茂生│王志堅│99年4 月18日│蕭茂生位│由王志堅以門號0921│3000元  │蕭茂生共同販賣第二級毒品，累犯，處有│
│  │楊朝翔│      │21時30分許  │於彰化縣│716101號行動電話撥│        │期徒刑貳年肆月。扣案如附表二編號4至 │
│  │      │      │            │埔心鄉芎│打蕭茂生持用之門號│        │11所示之第二級毒品甲基安非他命，均沒│
│  │      │      │            │蕉村員鹿│0000000000號行動電│        │收銷燬之；扣案如附表二編號12、15、16│
│  │      │      │            │路5 段21│話與蕭茂生聯絡購買│        │所示之物，均沒收；扣案之與楊朝翔共同│
│  │      │      │            │2 巷35弄│甲基安非他命之時、│        │販賣第二級毒品所得財物新臺幣參仟元，│
│  │      │      │            │10號之住│地、價格後，蕭茂生│        │應與楊朝翔連帶沒收。                │
│  │      │      │            │處附近  │即交付甲基安非他命│        │楊朝翔共同販賣第二級毒品，處有期徒刑│
│  │      │      │            │        │1包 予楊朝翔，並指│        │肆年。扣案如附表二編號4至11所示之第 │
│  │      │      │            │        │示楊朝翔前往左列地│        │二級毒品甲基安非他命，均沒收銷燬之；│
│  │      │      │            │        │點將甲基安非他命1 │        │扣案如附表二編號12、15、16所示之物，│
│  │      │      │            │        │包交付予王志堅，並│        │均沒收；扣案之與蕭茂生共同販賣第二級│
│  │      │      │            │        │向王志堅收取3000元│        │毒品所得財物新臺幣參仟元，應與蕭茂生│
│  │      │      │            │        │之現金。          │        │連帶沒收。                          │
├─┼───┼───┼──────┼────┼─────────┼────┼──────────────────┤
│6 │蕭茂生│王志堅│99年4 月15日│彰化縣員│由楊朝翔以門號0938│3000元  │蕭茂生共同販賣第二級毒品，累犯，處有│
│  │楊朝翔│      │22時46分許  │林鎮員林│045899撥打王志堅持│        │期徒刑貳年肆月。扣案如附表二編號12、│
│  │      │      │            │國中附近│用之門號0000000000│        │16、17所示之物，均沒收；扣案之與楊朝│
│  │      │      │            │        │號行動電話聯絡購買│        │翔共同販賣第二級毒品所得財物新臺幣參│
│  │      │      │            │        │甲基安非他命之時、│        │仟元，應與楊朝翔連帶沒收。          │
│  │      │      │            │        │地、價格後，楊朝翔│        │楊朝翔共同販賣第二級毒品，處有期徒刑│
│  │      │      │            │        │即告知蕭茂生上情，│        │肆年。扣案如附表二編號12、16、17所示│
│  │      │      │            │        │並由蕭茂生交付甲基│        │之物，均沒收；扣案之與蕭茂生共同販賣│
│  │      │      │            │        │安非他命1 包予楊朝│        │第二級毒品所得財物新臺幣參仟元，應與│
│  │      │      │            │        │翔，指示楊朝翔前往│        │蕭茂生連帶沒收。                    │
│  │      │      │            │        │左列地點將甲基安非│        │                                    │
│  │      │      │            │        │他命1 包交付予王志│        │                                    │
│  │      │      │            │        │堅，並向王志堅收取│        │                                    │
│  │      │      │            │        │3000元之現金。    │        │                                    │
├─┼───┼───┼──────┼────┼─────────┼────┼──────────────────┤
│7 │蕭茂生│許凱棠│99年3 月22日│蕭茂生位│由許凱棠以門號0980│1000元  │蕭茂生共同販賣第一級毒品，累犯，處有│
│  │楊朝翔│      │凌晨2 時40分│於彰化縣│376580號行動電話撥│        │期徒刑拾年肆月。扣案如附表二編號12、│
│  │      │      │許          │埔心鄉芎│打蕭茂生持用之門號│        │15、16所示之物，均沒收；扣案之與楊朝│
│  │      │      │            │蕉村員鹿│0000000000號行動電│        │翔共同販賣第一級毒品所得財物新臺幣壹│
│  │      │      │            │路5 段21│話與蕭茂生聯絡購買│        │仟元，應與楊朝翔連帶沒收。          │
│  │      │      │            │2 巷35弄│海洛因之時、地、價│        │楊朝翔共同販賣第一級毒品，處有期徒刑│
│  │      │      │            │10號之住│格後，蕭茂生即交付│        │拾年貳月。扣案如附表二編號12、15、16│
│  │      │      │            │處      │海洛因1 包予楊朝翔│        │所示之物，均沒收；扣案之與蕭茂生共同│
│  │      │      │            │        │，指示楊朝翔前往左│        │販賣第一級毒品所得財物新臺幣壹仟元，│
│  │      │      │            │        │列地點將海洛因1 包│        │應與蕭茂生連帶沒收。                │
│  │      │      │            │        │交付予許凱棠，並向│        │                                    │
│  │      │      │            │        │許凱棠收取1000元之│        │                                    │
│  │      │      │            │        │現金。            │        │                                    │
├─┼───┼───┼──────┼────┼─────────┼────┼──────────────────┤
│8 │蕭茂生│許凱棠│99年3 月26日│彰化縣溪│由許凱棠以門號0980│1000元  │蕭茂生共同販賣第一級毒品，累犯，處有│
│  │綽號「│      │18時14分後某│湖鎮溪湖│376580號行動電話撥│        │期徒刑拾年肆月。扣案如附表二編號12、│
│  │阿凱」│      │時          │國小對面│打蕭茂生持用之門號│        │15、16所示之物，均沒收；扣案之與真實│
│  │之成年│      │            │之羊肉爐│0000000000號行動電│        │姓名年籍不詳綽號「阿凱」之成年人共同│
│  │男子  │      │            │餐廳    │話與蕭茂生聯絡購買│        │販賣第一級毒品所得財物新臺幣壹仟元，│
│  │      │      │            │        │海洛因之時、地、價│        │應與該真實姓名年籍不詳綽號「阿凱」之│
│  │      │      │            │        │格後，蕭茂生即交付│        │成年人連帶沒收。                    │
│  │      │      │            │        │海洛因1 包予真實姓│        │                                    │
│  │      │      │            │        │名年籍不詳綽號「阿│        │                                    │
│  │      │      │            │        │凱」之成年男子，並│        │                                    │
│  │      │      │            │        │指示「阿凱」前往左│        │                                    │
│  │      │      │            │        │列地點將海洛因1包 │        │                                    │
│  │      │      │            │        │交付予許凱棠，並向│        │                                    │
│  │      │      │            │        │許凱棠收取1000元之│        │                                    │
│  │      │      │            │        │現金。            │        │                                    │
├─┼───┼───┼──────┼────┼─────────┼────┼──────────────────┤
│9 │蕭茂生│許凱棠│99年3 月27日│彰化縣埔│由許凱棠以門號0980│900元   │蕭茂生共同販賣第一級毒品，累犯，處有│
│  │蕭菀諄│      │18時30分許  │心鄉高登│376580號行動電話撥│        │期徒刑拾年肆月。扣案如附表二編號12、│
│  │楊朝翔│      │            │汽車旅館│打蕭茂生持用之門號│        │15、16所示之物，均沒收；扣案之與蕭菀│
│  │      │      │            │旁之產業│0000000000號行動電│        │諄、楊朝翔共同販賣第一級毒品所得財物│
│  │      │      │            │道路    │話，並與接聽蕭茂生│        │新臺幣玖佰元，應與蕭菀諄、楊朝翔連帶│
│  │      │      │            │        │上開電話之蕭菀諄聯│        │沒收。                              │
│  │      │      │            │        │絡購買海洛因之時、│        │蕭菀諄共同販賣第一級毒品，處有期徒刑│
│  │      │      │            │        │地、價格後，蕭菀諄│        │捌年陸月。扣案如附表二編號12、15、16│
│  │      │      │            │        │即告知蕭茂生上情，│        │所示之物，均沒收；扣案之與蕭茂生、楊│
│  │      │      │            │        │並由蕭茂生交付海洛│        │朝翔共同販賣第一級毒品所得財物新臺幣│
│  │      │      │            │        │因1 包予楊朝翔，指│        │玖佰元，應與蕭茂生、楊朝翔連帶沒收。│
│  │      │      │            │        │示楊朝翔前往左列地│        │楊朝翔共同販賣第一級毒品，處有期徒刑│
│  │      │      │            │        │點將海洛因1 包交付│        │拾年貳月。扣案如附表二編號12、15、16│
│  │      │      │            │        │予許凱棠，並向許凱│        │所示之物，均沒收；扣案之與蕭菀諄、楊│
│  │      │      │            │        │棠收取900 元之現金│        │朝翔共同販賣第一級毒品所得財物新臺幣│
│  │      │      │            │        │。                │        │玖佰元，應與蕭茂生、蕭菀諄連帶沒收。│
├─┼───┼───┼──────┼────┼─────────┼────┼──────────────────┤
│10│蕭茂生│許凱棠│99年4 月1 日│彰化縣埔│由許凱棠以門號0980│900元   │蕭茂生共同販賣第一級毒品，累犯，處有│
│  │楊朝翔│      │22時17分後某│心鄉高登│376580號行動電話撥│        │期徒刑拾年肆月。扣案如附表二編號1至3│
│  │      │      │時          │汽車旅館│打蕭茂生持用之門號│        │所示之第一級毒品海洛因，均沒收銷燬之│
│  │      │      │            │旁之產業│0000000000號行動電│        │；扣案如附表二編號12、15、16所示之物│
│  │      │      │            │道路    │話與蕭茂生聯絡購買│        │，均沒收；扣案之與楊朝翔共同販賣第一│
│  │      │      │            │        │之時、地、價格後，│        │級毒品所得財物新臺幣玖佰元，應與楊朝│
│  │      │      │            │        │蕭茂生即交付海洛因│        │翔連帶沒收。                        │
│  │      │      │            │        │1 包予楊朝翔，指示│        │楊朝翔共同販賣第一級毒品，處有期徒刑│
│  │      │      │            │        │楊朝翔前往左列地點│        │拾年貳月。扣案如附表二編號1至3所示之│
│  │      │      │            │        │將海洛因1 包交付予│        │第一級毒品海洛因，均沒收銷燬之；扣案│
│  │      │      │            │        │許凱棠，並向許凱棠│        │如附表二編號12、15、16所示之物，均沒│
│  │      │      │            │        │收取1000元之現金。│        │收；扣案之與蕭茂生共同販賣第一級毒品│
│  │      │      │            │        │                  │        │所得財物新臺幣玖佰元，應與蕭茂生連帶│
│  │      │      │            │        │                  │        │沒收。                              │
├─┼───┼───┼──────┼────┼─────────┼────┼──────────────────┤
│11│蕭茂生│張逸昇│99年3 月30日│蕭茂生位│由張逸昇以門號0981│2000元  │蕭茂生共同販賣第二級毒品，累犯，處有│
│  │楊朝翔│      │20時13分許  │於彰化縣│578036號行動電話撥│        │期徒刑貳年肆月。扣案如附表二編號12、│
│  │      │      │            │埔心鄉芎│打蕭茂生持用之門號│        │15、16所示之物，均沒收；扣案之與楊朝│
│  │      │      │            │蕉村員鹿│0000000000號行動電│        │翔共同販賣第二級毒品所得財物新臺幣貳│
│  │      │      │            │路5段212│話與蕭茂生聯絡購買│        │仟元，應與楊朝翔連帶沒收。          │
│  │      │      │            │巷35弄10│甲基安非他命之時、│        │楊朝翔共同販賣第二級毒品，處有期徒刑│
│  │      │      │            │號之住處│地、價格後，由蕭茂│        │肆年。扣案如附表二編號12、15、16所示│
│  │      │      │            │        │生交付甲基安非他命│        │之物，均沒收。扣案之與蕭茂生共同販賣│
│  │      │      │            │        │1包 予楊朝翔，並指│        │第二級毒品所得財物新臺幣貳仟元，應與│
│  │      │      │            │        │示楊朝翔前往左列地│        │蕭茂生連帶沒收。                    │
│  │      │      │            │        │點將甲基安非他命1 │        │                                    │
│  │      │      │            │        │包交付予張逸昇，並│        │                                    │
│  │      │      │            │        │向張逸昇收取2000元│        │                                    │
│  │      │      │            │        │之現金。          │        │                                    │
├─┼───┼───┼──────┼────┼─────────┼────┼──────────────────┤
│12│蕭茂生│張逸昇│99年4 月3 日│蕭茂生位│由張逸昇以門號0981│1000元  │蕭茂生共同販賣第二級毒品，累犯，處有│
│  │楊朝翔│      │凌晨4 時30分│於彰化縣│578036號行動電話撥│        │期徒刑貳年貳月。扣案如附表二編號12、│
│  │      │      │許          │埔心鄉芎│打蕭茂生持用之門號│        │16所示之物，均沒收；扣案之與楊朝翔共│
│  │      │      │            │蕉村員鹿│0000000000號行動電│        │同販賣第二級毒品所得財物新臺幣壹仟元│
│  │      │      │            │路5段212│話，並與蕭茂生聯絡│        │，應與楊朝翔連帶沒收；未扣案之插用門│
│  │      │      │            │巷35弄10│購買甲基安非他命之│        │號0000000000號SIM卡之行動 │
│  │      │      │            │號之住處│時、地、價格後，再│        │電話壹支（含0000000000號SI│
│  │      │      │            │        │由蕭茂生交付甲基安│        │M卡壹張）應與楊朝翔連帶沒收之，如全 │
│  │      │      │            │        │非他命1 包予楊朝翔│        │部或一部不能沒收時，應連帶追徵其價額│
│  │      │      │            │        │，並指示楊朝翔在左│        │。                                  │
│  │      │      │            │        │列地點將甲基安非他│        │楊朝翔共同販賣第二級毒品，處有期徒刑│
│  │      │      │            │        │命1 包交付予張逸昇│        │參年拾月。扣案如附表二編號12、16所示│
│  │      │      │            │        │，且向張逸昇收取10│        │之物，均沒收；扣案之與蕭茂生共同販賣│
│  │      │      │            │        │00元之現金。      │        │第二級毒品所得財物新臺幣壹仟元，應與│
│  │      │      │            │        │                  │        │蕭茂生連帶沒收；未扣案之插用門號０九│
│  │      │      │            │        │                  │        │00000000號SIM卡之行動電話壹 │
│  │      │      │            │        │                  │        │支（含0000000000號SIM卡壹 │
│  │      │      │            │        │                  │        │張）應與蕭茂生連帶沒收之，如全部或一│
│  │      │      │            │        │                  │        │部不能沒收時，應連帶追徵其價額。    │
├─┼───┼───┼──────┼────┼─────────┼────┼──────────────────┤
│13│蕭茂生│張逸昇│99年4 月6 日│蕭茂生位│由張逸昇以門號0981│1000元  │蕭茂生共同販賣第二級毒品，累犯，處有│
│  │楊朝翔│      │19時13分後某│於彰化縣│578036號行動電話撥│        │期徒刑貳年貳月。扣案如附表二編號12、│
│  │      │      │時          │埔心鄉芎│打蕭茂生持用之門號│        │15、16所示之物，均沒收；扣案之與楊朝│
│  │      │      │            │蕉村員鹿│0000000000號行動電│        │翔共同販賣第二級毒品所得財物新臺幣壹│
│  │      │      │            │路5段212│話與蕭茂生聯絡購買│        │仟元，應與楊朝翔連帶沒收。          │
│  │      │      │            │巷35弄10│甲基安非他命之時、│        │楊朝翔共同販賣第二級毒品，處有期徒刑│
│  │      │      │            │號之住處│地、價格後，蕭茂生│        │參年拾月。扣案如附表二編號12、15、16│
│  │      │      │            │        │即交付甲基安非他命│        │所示之物，均沒收；扣案之與蕭茂生共同│
│  │      │      │            │        │1包 予楊朝翔，指示│        │販賣第二級毒品所得財物新臺幣壹仟元，│
│  │      │      │            │        │楊朝翔在左列地點將│        │應與蕭茂生連帶沒收。                │
│  │      │      │            │        │甲基安非他命1 包交│        │                                    │
│  │      │      │            │        │付予張逸昇，並向張│        │                                    │
│  │      │      │            │        │逸昇收取1000元之現│        │                                    │
│  │      │      │            │        │金。              │        │                                    │
├─┼───┼───┼──────┼────┼─────────┼────┼──────────────────┤
│14│蕭茂生│張逸昇│99年4 月14日│蕭茂生位│由張逸昇以門號0981│1000元  │蕭茂生共同販賣第二級毒品，累犯，處有│
│  │楊朝翔│      │18時22分後某│於彰化縣│578036號行動電話撥│（惟張逸│期徒刑貳年貳月。扣案如附表二編號12、│
│  │      │      │時          │埔心鄉芎│打蕭茂生持用之門號│昇仍積欠│15、16所示之物，均沒收；扣案之與楊朝│
│  │      │      │            │蕉村員鹿│0000000000號行動電│500 元交│翔共同販賣第二級毒品所得財物新臺幣伍│
│  │      │      │            │路5段212│話與蕭茂生聯絡購買│易款項迄│佰元，應與楊朝翔連帶沒收。          │
│  │      │      │            │巷35弄10│甲基安非他命之時、│今尚未支│楊朝翔共同販賣第二級毒品，處有期徒刑│
│  │      │      │            │號之住處│地、價格後，蕭茂生│付）    │參年拾月。扣案如附表二編號12、15、16│
│  │      │      │            │外馬路旁│即交付價值1000元甲│        │所示之物，均沒收；扣案之與蕭茂生共同│
│  │      │      │            │        │基安非他命1 包予楊│        │販賣第二級毒品所得財物新臺幣伍佰元，│
│  │      │      │            │        │朝翔，指示楊朝翔前│        │應與蕭茂生連帶沒收。                │
│  │      │      │            │        │往左列地點將該包甲│        │                                    │
│  │      │      │            │        │基安非他命交付予張│        │                                    │
│  │      │      │            │        │逸昇，惟張逸昇因現│        │                                    │
│  │      │      │            │        │金不足，僅交付500 │        │                                    │
│  │      │      │            │        │元現金予楊朝翔，所│        │                                    │
│  │      │      │            │        │積欠之500 元現金迄│        │                                    │
│  │      │      │            │        │今尚未支付予蕭茂生│        │                                    │
│  │      │      │            │        │。                │        │                                    │
├─┼───┼───┼──────┼────┼─────────┼────┼──────────────────┤
│15│蕭茂生│謝智清│99年3 月21日│位於南投│由謝智清以門號0983│3000元  │蕭茂生共同販賣第二級毒品，累犯，處有│
│  │蕭仲修│      │21時20分    │縣松柏嶺│674442號行動電話撥│        │期徒刑貳年肆月。扣案如附表二編號12、│
│  │      │      │            │之某國小│打蕭茂生持用之門號│        │16所示之物，均沒收；扣案之與蕭仲修共│
│  │      │      │            │附近    │0000000000號行動電│        │同販賣第二級毒品所得財物新臺幣參仟元│
│  │      │      │            │        │話，並與接聽蕭茂生│        │，應與蕭仲修連帶沒收；未扣案之插用門│
│  │      │      │            │        │上開電話之蕭仲修聯│        │號0000000000號SIM卡之行動 │
│  │      │      │            │        │絡購買甲基安非他命│        │電話壹支（含0000000000號  │
│  │      │      │            │        │之時、地、價格後，│        │SIM卡壹張）應與蕭仲修連帶沒收之，如 │
│  │      │      │            │        │蕭仲修即告知蕭茂生│        │全部或一部不能沒收時，應連帶追徵其價│
│  │      │      │            │        │上情，並由蕭茂生交│        │額。                                │
│  │      │      │            │        │付甲基安非他命1 包│        │蕭仲修共同販賣第二級毒品，處有期徒刑│
│  │      │      │            │        │予蕭仲修，指示蕭仲│        │肆年。扣案如附表二編號12、16所示之物│
│  │      │      │            │        │修前往左列地點將甲│        │，均沒收；扣案之與蕭茂生共同販賣第二│
│  │      │      │            │        │基安非他命1 包交付│        │級毒品所得財物新臺幣參仟元，應與蕭茂│
│  │      │      │            │        │予謝智清，並向謝智│        │生連帶沒收；未扣案之插用門號０九一一│
│  │      │      │            │        │清收取3000元之現金│        │六四六六九四號SIM卡之行動電話壹支（ │
│  │      │      │            │        │。                │        │含0000000000號SIM卡壹張） │
│  │      │      │            │        │                  │        │應與蕭茂生連帶沒收之，如全部或一部不│
│  │      │      │            │        │                  │        │能沒收時，應連帶追徵其價額。        │
├─┼───┼───┼──────┼────┼─────────┼────┼──────────────────┤
│16│蕭茂生│謝智清│99年3 月24日│位於南投│由謝智清以門號0983│3000元  │蕭茂生共同販賣第二級毒品，累犯，處有│
│  │蕭仲修│      │凌晨1 時30分│縣松柏嶺│674442號行動電話撥│        │期徒刑貳年肆月。扣案如附表二編號12、│
│  │      │      │            │之某國小│打蕭茂生持用之門號│        │16所示之物，均沒收；扣案之與蕭仲修共│
│  │      │      │            │附近    │0000000000號行動電│        │同販賣第二級毒品所得財物新臺幣參仟元│
│  │      │      │            │        │話，並與接聽蕭茂生│        │，應與蕭仲修連帶沒收；未扣案之插用門│
│  │      │      │            │        │上開電話之蕭仲修聯│        │號0000000000號SIM卡之行動 │
│  │      │      │            │        │絡購買甲基安非他命│        │電話壹支（含0000000000號  │
│  │      │      │            │        │之時、地、價格後，│        │SIM 卡壹張）應與蕭仲修連帶沒收之，如│
│  │      │      │            │        │蕭仲修即告知蕭茂生│        │全部或一部不能沒收時，應連帶追徵其價│
│  │      │      │            │        │上情，並由蕭茂生交│        │額。                                │
│  │      │      │            │        │付甲基安非他命1 包│        │蕭仲修共同販賣第二級毒品，處有期徒刑│
│  │      │      │            │        │予蕭仲修，指示蕭仲│        │肆年。扣案如附表二編號12、16所示之物│
│  │      │      │            │        │修前往左列地點將甲│        │，均沒收；扣案之與蕭茂生共同販賣第二│
│  │      │      │            │        │基安非他命1 包交付│        │級毒品所得財物新臺幣參仟元，應與蕭茂│
│  │      │      │            │        │予謝智清，並向謝智│        │生連帶沒收；未扣案之插用門號０九一一│
│  │      │      │            │        │清收取3000元之現金│        │六四六六九四號SIM卡之行動電話壹支（ │
│  │      │      │            │        │。                │        │含0000000000號SIM卡壹張） │
│  │      │      │            │        │                  │        │應與蕭茂生連帶沒收之，如全部或一部不│
│  │      │      │            │        │                  │        │能沒收時，應連帶追徵其價額。        │
├─┼───┼───┼──────┼────┼─────────┼────┼──────────────────┤
│17│蕭茂生│謝智清│99年3 月25日│彰化縣員│由謝智清以門號0983│2000元  │蕭茂生共同販賣第二級毒品，累犯，處有│
│  │蕭仲修│      │18時30分    │林鎮黃金│674442號行動電話撥│        │期徒刑貳年肆月。扣案如附表二編號12、│
│  │      │      │            │帝國遊藝│打蕭茂生持用之門號│        │16所示之物，均沒收；扣案之與蕭仲修共│
│  │      │      │            │場附近  │0000000000號行動電│        │同販賣第二級毒品所得財物新臺幣貳仟元│
│  │      │      │            │        │話，並與接聽蕭茂生│        │，應與蕭仲修連帶沒收；未扣案之插用門│
│  │      │      │            │        │上開電話之蕭仲修聯│        │號0000000000號SIM卡之行動 │
│  │      │      │            │        │絡購買甲基安非他命│        │電話壹支（含0000000000號  │
│  │      │      │            │        │之時、地、價格後，│        │SIM 卡壹張）應與蕭仲修連帶沒收之，如│
│  │      │      │            │        │蕭仲修即告知蕭茂生│        │全部或一部不能沒收時，應連帶追徵其價│
│  │      │      │            │        │上情，並由蕭茂生交│        │額。                                │
│  │      │      │            │        │付甲基安非他命1 包│        │蕭仲修共同販賣第二級毒品，處有期徒刑│
│  │      │      │            │        │予蕭仲修，指示蕭仲│        │肆年。扣案如附表二編號12、16所示之物│
│  │      │      │            │        │修前往左列地點將甲│        │，均沒收；扣案之與蕭茂生共同販賣第二│
│  │      │      │            │        │基安非他命1 包交付│        │級毒品所得財物新臺幣貳仟元，應與蕭茂│
│  │      │      │            │        │予謝智清，並向謝智│        │生連帶沒收；未扣案之插用門號０九一一│
│  │      │      │            │        │清收取2000元之現金│        │六四六六九四號SIM卡之行動電話壹支（ │
│  │      │      │            │        │。                │        │含0000000000號SIM卡壹張） │
│  │      │      │            │        │                  │        │應與蕭茂生連帶沒收之，如全部或一部不│
│  │      │      │            │        │                  │        │能沒收時，應連帶追徵其價額。        │
├─┼───┼───┼──────┼────┼─────────┼────┼──────────────────┤
│18│蕭茂生│謝智清│99年3 月27日│位於南投│由謝智清以門號0983│5000元  │蕭茂生共同販賣第二級毒品，累犯，處有│
│  │蕭仲修│      │19時許      │縣松柏嶺│674442號行動電話撥│        │期徒刑貳年陸月。扣案如附表二編號12、│
│  │      │      │            │之某國小│打蕭茂生持用之門號│        │16所示之物，均沒收；扣案之與蕭仲修共│
│  │      │      │            │附近    │0000000000號行動電│        │同販賣第二級毒品所得財物新臺幣伍仟元│
│  │      │      │            │        │話，並與接聽蕭茂生│        │，應與蕭仲修連帶沒收；未扣案之插用門│
│  │      │      │            │        │上開電話之蕭仲修聯│        │號0000000000號SIM卡之行動 │
│  │      │      │            │        │絡購買甲基安非他命│        │電話壹支（含0000000000號  │
│  │      │      │            │        │之時、地、價格後，│        │SIM 卡壹張）應與蕭仲修連帶沒收之，如│
│  │      │      │            │        │蕭仲修即告知蕭茂生│        │全部或一部不能沒收時，應連帶追徵其價│
│  │      │      │            │        │上情，並由蕭茂生交│        │額。                                │
│  │      │      │            │        │付甲基安非他命1 包│        │蕭仲修共同販賣第二級毒品，處有期徒刑│
│  │      │      │            │        │予蕭仲修，指示蕭仲│        │肆年。扣案如附表二編號12、16所示之物│
│  │      │      │            │        │修前往左列地點將甲│        │，均沒收；扣案之與蕭茂生共同販賣第二│
│  │      │      │            │        │基安非他命1 包交付│        │級毒品所得財物新臺幣伍仟元，應與蕭茂│
│  │      │      │            │        │予謝智清，並向謝智│        │生連帶沒收；未扣案之插用門號０九一一│
│  │      │      │            │        │清收取5000元之現金│        │六四六六九四號SIM卡之行動電話壹支（ │
│  │      │      │            │        │。                │        │含0000000000號SIM卡壹張） │
│  │      │      │            │        │                  │        │應與蕭茂生連帶沒收之，如全部或一部不│
│  │      │      │            │        │                  │        │能沒收時，應連帶追徵其價額。        │
├─┼───┼───┼──────┼────┼─────────┼────┼──────────────────┤
│19│蕭茂生│謝智清│99年4 月11日│南投縣集│由謝智清以門號0983│2000元  │蕭茂生共同販賣第二級毒品，累犯，處有│
│  │蕭仲修│      │凌晨2 時57分│集鎮花奇│674442號行動電話撥│（惟謝智│期徒刑貳年肆月。扣案如附表二編號12、│
│  │      │      │後某時      │汽車旅館│打蕭茂生持用之門號│清仍積欠│16所示之物，均沒收；扣案之與蕭仲修共│
│  │      │      │            │        │0000000000號行動電│600 元交│同販賣第二級毒品所得財物新臺幣壹仟肆│
│  │      │      │            │        │話，並與接聽蕭茂生│易款項迄│佰元，應與蕭仲修連帶沒收；未扣案之插│
│  │      │      │            │        │上開電話之蕭仲修聯│今尚未支│用門號0000000000號SI M卡之│
│  │      │      │            │        │絡購買甲基安非他命│付）    │行動電話壹支（含0000000000│
│  │      │      │            │        │之時、地、價格後，│        │號SIM卡壹張）應與蕭仲修連帶沒收之， │
│  │      │      │            │        │蕭仲修即告知蕭茂生│        │如全部或一部不能沒收時，應連帶追徵其│
│  │      │      │            │        │上情，並由蕭茂生交│        │價額。                              │
│  │      │      │            │        │付甲基安非他命1 包│        │蕭仲修共同販賣第二級毒品，處有期徒刑│
│  │      │      │            │        │予蕭仲修，指示蕭仲│        │肆年。扣案如附表二編號12、16所示之物│
│  │      │      │            │        │修前往左列地點將甲│        │，均沒收；扣案之與蕭茂生共同販賣第二│
│  │      │      │            │        │基安非他命1 包交付│        │級毒品所得財物新臺幣壹仟肆佰元，應與│
│  │      │      │            │        │予謝智清，惟謝智清│        │蕭茂生連帶沒收；未扣案之插用門號０九│
│  │      │      │            │        │因現金不足，僅支付│        │00000000號SIM卡之行動電話壹 │
│  │      │      │            │        │1400元現金予蕭仲修│        │支（含0000000000號SIM卡壹 │
│  │      │      │            │        │，所積欠之600 元迄│        │張）應與蕭茂生連帶沒收之，如全部或一│
│  │      │      │            │        │今尚未支付。      │        │部不能沒收時，應連帶追徵其價額。    │
├─┼───┼───┼──────┼────┼─────────┼────┼──────────────────┤
│20│蕭茂生│謝明翰│99年3 月19日│南投縣松│由謝明翰以門號0911│3000元  │蕭茂生共同販賣第二級毒品，累犯，處有│
│  │蕭仲修│      │16時30分    │柏嶺之某│369258號行動電話撥│        │期徒刑貳年肆月。扣案如附表二編號12、│
│  │      │      │            │便利商店│打蕭茂生持用之門號│        │16所示之物，均沒收；扣案之與蕭仲修共│
│  │      │      │            │        │0000000000號行動電│        │同販賣第二級毒品所得財物新臺幣參仟元│
│  │      │      │            │        │話，並與接聽蕭茂生│        │，應與蕭仲修連帶沒收；未扣案之插用門│
│  │      │      │            │        │上開電話之蕭仲修聯│        │號0000000000號SIM卡之行動 │
│  │      │      │            │        │絡購買甲基安非他命│        │電話壹支（含0000000000號  │
│  │      │      │            │        │之時、地、價格後，│        │SIM 卡壹張）應與蕭仲修連帶沒收之，如│
│  │      │      │            │        │蕭仲修即告知蕭茂生│        │全部或一部不能沒收時，應連帶追徵其價│
│  │      │      │            │        │上情，並由蕭茂生交│        │額。                                │
│  │      │      │            │        │付甲基安非他命1 包│        │蕭仲修共同販賣第二級毒品，處有期徒刑│
│  │      │      │            │        │予蕭仲修，指示蕭仲│        │肆年。扣案如附表二編號12、16所示之物│
│  │      │      │            │        │修前往左列地點將甲│        │，均沒收；扣案之與蕭茂生共同販賣第二│
│  │      │      │            │        │基安非他命1 包交付│        │級毒品所得財物新臺幣參仟元，應與蕭茂│
│  │      │      │            │        │予謝明翰，並向謝明│        │生連帶沒收；未扣案之插用門號０九一一│
│  │      │      │            │        │翰收取3000元之現金│        │六四六六九四號SIM卡之行動電話壹支（ │
│  │      │      │            │        │。                │        │含0000000000號SIM卡壹張） │
│  │      │      │            │        │                  │        │應與蕭茂生連帶沒收之，如全部或一部不│
│  │      │      │            │        │                  │        │能沒收時，應連帶追徵其價額。        │
├─┼───┼───┼──────┼────┼─────────┼────┼──────────────────┤
│21│蕭茂生│謝智清│99年3 月23日│彰化縣員│謝智清與謝明翰合資│5000元  │蕭茂生共同販賣第二級毒品，累犯，處有│
│  │蕭仲修│謝明翰│23時18分許（│林鎮黃金│欲購買甲基安非他命│        │期徒刑貳年陸月。扣案如附表二編號12、│
│  │      │      │起訴書誤載為│帝國遊藝│，遂由謝明翰以門號│        │16所示之物，均沒收；扣案之與蕭仲修共│
│  │      │      │3 月19日）  │場附近  │0000000000號行動電│        │同販賣第二級毒品所得財物新臺幣伍仟元│
│  │      │      │            │        │話撥打蕭茂生持用之│        │，應與蕭仲修連帶沒收；未扣案之插用門│
│  │      │      │            │        │門號0000000000號行│        │號0000000000號SIM卡之行動 │
│  │      │      │            │        │動電話，並與接聽蕭│        │電話壹支（含0000000000號  │
│  │      │      │            │        │茂生上開電話之蕭仲│        │SIM 卡壹張）應與蕭仲修連帶沒收之，如│
│  │      │      │            │        │修聯絡購買甲基安非│        │全部或一部不能沒收時，應連帶追徵其價│
│  │      │      │            │        │他命之時、地、價格│        │額。                                │
│  │      │      │            │        │後，謝智清與謝明翰│        │蕭仲修共同販賣第二級毒品，處有期徒刑│
│  │      │      │            │        │即共同駕車前往左列│        │肆年。扣案如附表二編號12、16所示之物│
│  │      │      │            │        │地點，蕭仲修則告知│        │，均沒收；扣案之與蕭茂生共同販賣第二│
│  │      │      │            │        │蕭茂生上情，並由蕭│        │級毒品所得財物新臺幣伍仟元，應與蕭茂│
│  │      │      │            │        │茂生交付甲基安非他│        │生連帶沒收；未扣案之插用門號０九一一│
│  │      │      │            │        │命1 包予蕭仲修，指│        │六四六六九四號SIM卡之行動電話壹支（ │
│  │      │      │            │        │示蕭仲修前往左列地│        │含0000000000號SIM卡壹張） │
│  │      │      │            │        │點，並將甲基安非他│        │應與蕭茂生連帶沒收之，如全部或一部不│
│  │      │      │            │        │命1 包交付予謝智清│        │能沒收時，應連帶追徵其價額。        │
│  │      │      │            │        │，並向謝智清收取50│        │                                    │
│  │      │      │            │        │00元之現金。      │        │                                    │
├─┼───┼───┼──────┼────┼─────────┼────┼──────────────────┤
│22│蕭茂生│謝明翰│99年4 月10日│彰化縣田│由蕭仲修以00000000│3000元  │蕭茂生共同販賣第二級毒品，累犯，處有│
│  │蕭仲修│      │21時20分許（│中鎮之某│94號行動電話撥打謝│        │期徒刑貳年肆月。扣案如附表二編號12、│
│  │      │      │起訴書誤載為│加油站  │明翰持用之00000000│        │16所示之物，均沒收；扣案之與蕭仲修共│
│  │      │      │3 時10分）  │        │58號行動電話，於聯│        │同販賣第二級毒品所得財物新臺幣參仟元│
│  │      │      │            │        │絡購買甲基安非他命│        │，應與蕭仲修連帶沒收；未扣案之插用門│
│  │      │      │            │        │之時、地、價格後，│        │號0000000000號SIM卡之行動 │
│  │      │      │            │        │蕭仲修即告知蕭茂生│        │電話壹支（含0000000000號  │
│  │      │      │            │        │上情，並由蕭茂生交│        │SIM 卡壹張）應與蕭仲修連帶沒收之，如│
│  │      │      │            │        │付甲基安非他命1 包│        │全部或一部不能沒收時，應連帶追徵其價│
│  │      │      │            │        │予蕭仲修，指示蕭仲│        │額。                                │
│  │      │      │            │        │修前往左列地點將甲│        │蕭仲修共同販賣第二級毒品，處有期徒刑│
│  │      │      │            │        │基安非他命1 包交付│        │肆年。扣案如附表二編號12、16所示之物│
│  │      │      │            │        │予謝明翰，並向謝明│        │，均沒收；扣案之與蕭茂生共同販賣第二│
│  │      │      │            │        │翰收取3000元之現金│        │級毒品所得財物新臺幣參仟元，應與蕭茂│
│  │      │      │            │        │。                │        │生連帶沒收；未扣案之插用門號０九一一│
│  │      │      │            │        │                  │        │六四六六九四號SIM卡之行動電話壹支（ │
│  │      │      │            │        │                  │        │含0000000000號SIM卡壹張） │
│  │      │      │            │        │                  │        │應與蕭茂生連帶沒收之，如全部或一部不│
│  │      │      │            │        │                  │        │能沒收時，應連帶追徵其價額。        │
├─┼───┼───┼──────┼────┼─────────┼────┼──────────────────┤
│23│蕭茂生│謝明翰│99年4 月15日│彰化縣永│由謝明翰以門號0911│3000元  │蕭茂生共同販賣第二級毒品，累犯，處有│
│  │蕭仲修│      │20時21分後某│靖鄉永興│369258號行動電話撥│        │期徒刑貳年肆月。扣案如附表二編號12、│
│  │      │      │時          │國小附近│打蕭茂生持用之門號│        │16所示之物，均沒收；扣案之與蕭仲修共│
│  │      │      │            │        │0000000000號行動電│        │同販賣第二級毒品所得財物新臺幣參仟元│
│  │      │      │            │        │話，並與接聽蕭茂生│        │，應與蕭仲修連帶沒收；未扣案之插用門│
│  │      │      │            │        │上開電話之蕭仲修聯│        │號0000000000號SIM卡之行動 │
│  │      │      │            │        │絡購買甲基安非他命│        │電話壹支（含0000000000號  │
│  │      │      │            │        │之時、地、價格後，│        │SIM 卡壹張）應與蕭仲修連帶沒收之，如│
│  │      │      │            │        │蕭仲修即告知蕭茂生│        │全部或一部不能沒收時，應連帶追徵其價│
│  │      │      │            │        │上情，並由蕭茂生交│        │額。                                │
│  │      │      │            │        │付甲基安非他命1 包│        │蕭仲修共同販賣第二級毒品，處有期徒刑│
│  │      │      │            │        │予蕭仲修，指示蕭仲│        │肆年。扣案如附表二編號12、16所示之物│
│  │      │      │            │        │修前往左列地點將甲│        │，均沒收；扣案之與蕭茂生共同販賣第二│
│  │      │      │            │        │基安非他命1 包交付│        │級毒品所得財物新臺幣參仟元，應與蕭茂│
│  │      │      │            │        │予謝明翰，並向謝明│        │生連帶沒收；未扣案之插用門號０九一一│
│  │      │      │            │        │翰收取3000元之現金│        │六四六六九四號SIM卡之行動電話壹支（ │
│  │      │      │            │        │。                │        │含0000000000號SIM卡壹張） │
│  │      │      │            │        │                  │        │應與蕭茂生連帶沒收之，如全部或一部不│
│  │      │      │            │        │                  │        │能沒收時，應連帶追徵其價額。        │
├─┼───┼───┼──────┼────┼─────────┼────┼──────────────────┤
│24│蕭茂生│柯朝陽│99年3 月30日│蕭茂生位│柯朝陽以0000000000│1000元  │蕭茂生共同販賣第一級毒品，累犯，處有│
│  │蕭菀諄│      │上午9 時42分│於彰化縣│號電話撥打蕭茂生持│        │期徒刑拾年肆月。扣案如附表二編號12、│
│  │      │      │後某時      │埔心鄉芎│用之門號0000000000│        │15、16所示之物，均沒收；扣案之與蕭菀│
│  │      │      │            │蕉之巷口│號行動電話，柯朝陽│        │諄共同販賣第一級毒品所得財物新臺幣壹│
│  │      │      │            │村員鹿路│並告知接聽蕭茂生上│        │仟元，應與蕭菀諄連帶沒收。          │
│  │      │      │            │5段212巷│開電話之蕭菀諄欲購│        │蕭菀諄共同販賣第一級毒品，處有期徒刑│
│  │      │      │            │35弄10號│買海洛因，蕭菀諄告│        │捌年陸月。扣案如附表二編號12、15、16│
│  │      │      │            │住處外之│知蕭茂生上情後，蕭│        │所示之物，均沒收；扣案之與蕭茂生共同│
│  │      │      │            │巷子    │茂生隨即前往左列地│        │販賣第一級毒品所得財物新臺幣壹仟元，│
│  │      │      │            │        │點將海洛因1 包交付│        │應與蕭茂生連帶沒收。                │
│  │      │      │            │        │予柯朝陽，並向柯朝│        │                                    │
│  │      │      │            │        │陽收取1000元現金。│        │                                    │
├─┼───┼───┼──────┼────┼─────────┼────┼──────────────────┤
│25│蕭茂生│柯朝陽│99年4 月18日│蕭茂生位│柯朝陽以門號098149│無償    │蕭茂生轉讓第一級毒品，累犯，處有期徒│
│  │      │      │14時25分許  │於彰化縣│7310號行動電話撥打│        │刑壹年參月。扣案如附表二編號15所示之│
│  │      │      │            │埔心鄉芎│蕭茂生持用之門號09│        │物沒收。                            │
│  │      │      │            │蕉之巷口│00000000號行動電話│        │                                    │
│  │      │      │            │村員鹿路│聯絡後，蕭茂生即在│        │                                    │
│  │      │      │            │5段212巷│左列地點，無償轉讓│        │                                    │
│  │      │      │            │35弄10號│海洛因少許予柯朝陽│        │                                    │
│  │      │      │            │之住處  │。                │        │                                    │
└─┴───┴───┴──────┴────┴─────────┴────┴──────────────────┘
附表二
 ┌──┬─────────────────────────────┬────┐
 │編號│物品名稱                                                  │所有人  │
 ├──┼─────────────────────────────┼────┤
 │1   │海洛因肆包（驗餘淨重玖點陸伍公克）                        │蕭茂生  │
 ├──┼─────────────────────────────┼────┤
 │2   │海洛因壹包（驗餘淨重零點壹零公克）                        │蕭茂生  │
 ├──┼─────────────────────────────┼────┤
 │3   │海洛因壹包（驗餘淨重零點參柒公克）                        │蕭茂生  │
 ├──┼─────────────────────────────┼────┤
 │4   │甲基安非他命壹包（驗餘淨重參拾伍點貳捌捌玖公克）          │蕭茂生  │
 ├──┼─────────────────────────────┼────┤
 │5   │甲基安非他命壹包（驗餘淨重壹拾柒點肆零伍零公克）          │蕭茂生  │
 ├──┼─────────────────────────────┼────┤
 │6   │甲基安非他命壹包（驗餘淨重玖點壹參壹零公克）              │蕭茂生  │
 ├──┼─────────────────────────────┼────┤
 │7   │甲基安非他命壹包（驗餘淨重壹點貳柒參壹公克）              │蕭茂生  │
 ├──┼─────────────────────────────┼────┤
 │8   │甲基安非他命壹包（驗餘淨重零點零捌參陸公克）              │蕭茂生  │
 ├──┼─────────────────────────────┼────┤
 │9   │甲基安非他命壹包（驗餘淨重零點壹伍零玖公克）              │蕭茂生  │
 ├──┼─────────────────────────────┼────┤
 │10  │甲基安非他命壹包（驗餘淨重零點貳零肆柒公克）              │蕭茂生  │
 ├──┼─────────────────────────────┼────┤
 │11  │甲基安非他命壹包（驗餘淨重零點零零肆壹公克）              │蕭茂生  │
 ├──┼─────────────────────────────┼────┤
 │12  │分裝袋壹包                                                │蕭茂生  │
 ├──┼─────────────────────────────┼────┤
 │13  │現金新臺幣伍萬壹仟柒佰元                                  │蕭茂生  │
 ├──┼─────────────────────────────┼────┤
 │14  │ANYCALL行動電話壹支及門號0000000000號SIM 卡壹張 │蕭茂生  │
 ├──┼─────────────────────────────┼────┤
 │15  │ANYCALL行動電話壹支及門號0000000000號SIM 卡壹張 │蕭茂生  │
 ├──┼─────────────────────────────┼────┤
 │16  │分裝袋貳包                                                │蕭茂生  │
 ├──┼─────────────────────────────┼────┤
 │17  │行動電話壹支（含0000000000號SIM 卡壹張）        │楊朝翔  │
 └──┴─────────────────────────────┴────┘
附表三
 ┌──┬─────────────────────────────┬────┐
 │編號│物品名稱                                                  │所有人  │
 ├──┼─────────────────────────────┼────┤
 │1   │安非他命吸食器壹組                                        │蕭茂生  │
 ├──┼─────────────────────────────┼────┤
 │2   │偵測機壹臺                                                │蕭茂生  │
 ├──┼─────────────────────────────┼────┤
 │3   │強力磁鐵壹顆                                              │蕭茂生  │
 ├──┼─────────────────────────────┼────┤
 │4   │現金壹仟捌百元                                            │蕭茂生  │
 ├──┼─────────────────────────────┼────┤
 │5   │ANYCALL行動電話壹支及門號0000000000號SIM 卡壹張 │蕭茂生  │
 ├──┼─────────────────────────────┼────┤
 │6   │門號0000000000號SIM 卡壹張                      │蕭茂生  │
 ├──┼─────────────────────────────┼────┤
 │7   │監視器主機壹臺                                            │蕭茂生  │
 ├──┼─────────────────────────────┼────┤
 │8   │監視器鏡頭貳支                                            │蕭茂生  │
 └──┴─────────────────────────────┴────┘
附表四
 ┌──┬─────────────────────────────┬────┐
 │編號│物品名稱                                                  │所有人  │
 ├──┼─────────────────────────────┼────┤
 │1   │甲基安非他命壹包（毛重壹點陸玖公克）                      │蕭仲修  │
 ├──┼─────────────────────────────┼────┤
 │2   │玻璃球吸食器壹支                                          │蕭仲修  │
 └──┴─────────────────────────────┴────┘
附表五
 ┌──┬─────────────────────────────┬────┐
 │編號│物品名稱                                                  │所有人  │
 ├──┼─────────────────────────────┼────┤
 │1   │現金新臺幣壹萬壹仟柒佰元                                  │蕭菀諄  │
 └──┴─────────────────────────────┴────┘
附表六
 ┌──┬─────────────────────────────┬────┐
 │編號│物品名稱                                                  │所有人  │
 ├──┼─────────────────────────────┼────┤
 │1   │海洛因壹包（驗餘淨重零點壹零貳參公克）                    │楊朝翔  │
 ├──┼─────────────────────────────┼────┤
 │2   │海洛因壹包（驗餘淨重零點零貳零零公克）                    │楊朝翔  │
 ├──┼─────────────────────────────┼────┤
 │3   │剩餘毒品之空分裝袋伍個                                    │楊朝翔  │
 ├──┼─────────────────────────────┼────┤
 │4   │注射針筒壹支                                              │楊朝翔  │
 ├──┼─────────────────────────────┼────┤
 │5   │塑膠鏟管壹支                                              │楊朝翔  │
 ├──┼─────────────────────────────┼────┤
 │6   │生理食鹽水參瓶                                            │楊朝翔  │
 ├──┼─────────────────────────────┼────┤
 │7   │以空分裝袋壹個所包裝之葡萄糖粉參包                        │楊朝翔  │
 ├──┼─────────────────────────────┼────┤
 │8   │行動電話壹支（含0000000000號SIM 卡壹張）        │楊朝翔  │
 └──┴─────────────────────────────┴────┘
附錄：
毒品危害防制條例第4條第1項、第2項
製造、運輸、販賣第一級毒品者，處死刑或無期徒刑；處無期徒
刑者，得併科新臺幣 2 千萬元以下罰金。
製造、運輸、販賣第二級毒品者，處無期徒刑或 7 年以上有期
徒刑，得併科新臺幣 1 千萬元以下罰金。
毒品危害防制條例第8條第1項
轉讓第一級毒品者，處 1 年以上 7 年以下有期徒刑，得併科新
臺幣 1 百萬元以下罰金。
藥事法第83條第1項
明知為偽藥或禁藥，而販賣、供應、調劑、運送、寄藏、牙保、
轉讓或意圖販賣而陳列者，處 7 年以下有期徒刑，得併科新臺
幣 5 百萬元以下罰金。